---
title: "Impacto del Covid-19 en algunos de los países productores de vacunas"
author: "Fermin Giovanni, Pinto Miguel, Vileras Alondra"
date: "2024-07-03"
output: pdf_document
theme: journal
code_folding: hide
---
Introducción 

El presente informe tiene como objetivo analizar y comparar el impacto que tuvo
la pandemia producida por el Covid-19  durante los años 2020, 2021, 2022 y 2023
en algunos de los países productores de vacunas. Para esto se utilizará el
cálculo, análisis y comparación de algunas medidas estadísticas en variables 
tales como el total de contagios, total de decesos y total de vacunados; al 
igual que las nuevas apariciones de contagios, decesos y vacunados que hubo día
a día durante los cuatro años mencionados anteriormente.

Estadísticas de cada país

Alemania 2020:
```{r}
library(tidyverse)
library(rmarkdown)
library(tidyr)
library(readr)
library(tinytex)
```

```{r}
read.csv(Covid_G4_Base_de_Datos)
```


Reino Unido

España

Rusia

Estados Unidos

Cuba

Turquía 

Irán 

India

China