---
title: "Impacto del Covid-19 en algunos de los países productores de vacunas"
author: "Fermin Giovanni, Pinto Miguel, Vileras Alondra"
output: 
  flexdashboard::flex_dashboard:
    orientation: columns
    vertical_layout: fill
---
El presente informe tiene como objetivo analizar y comparar el impacto que tuvo
la pandemia producida por el Covid-19  durante los años 2020, 2021, 2022 y 2023
en algunos de los países productores de vacunas. Para esto se utilizará el
cálculo, análisis y comparación de algunas medidas estadísticas en variables 
tales como el total de contagios, total de decesos y total de vacunados; al 
igual que las nuevas apariciones de contagios, decesos y vacunados que hubo día
a día durante los cuatro años mencionados anteriormente.


```{r setup, include=FALSE}
library(flexdashboard)
library(tidyverse)
library(plotly)
library(readr)
library(knitr)

df <- read.csv("Covid G4 Base de Datos.csv")

US <- data.frame(df [df$location=="United States",])
DEU <- data.frame(df [df$location== "Germany",])
ESP <- data.frame(df [df$location == "Spain",])
GBR <- data.frame(df [df$location == "United Kingdom",])
TUR <- data_frame(df [df$location == "Turkey",])
IND <- data_frame(df [df$location == "India",])

DfDEU <- DEU %>% select(iso_code, continent, location, date, 
                        total_cases, new_cases, new_cases_per_million,
                        total_cases_per_million, 
                        total_deaths, new_deaths, new_deaths_per_million, 
                        total_deaths_per_million, 
                        total_vaccinations, new_vaccinations, 
                        total_vaccinations_per_hundred, people_vaccinated,
                        people_vaccinated_per_hundred, 
                        population)

DfESP <- ESP %>% select(iso_code, continent, location, date, 
                        total_cases, new_cases, new_cases_per_million,
                        total_cases_per_million, 
                        total_deaths, new_deaths, new_deaths_per_million, 
                        total_deaths_per_million, 
                        total_vaccinations, new_vaccinations, 
                        total_vaccinations_per_hundred, people_vaccinated,
                        people_vaccinated_per_hundred, 
                        population)

DfGBR <- GBR %>% select(iso_code, continent, location, date, 
                        total_cases, new_cases, new_cases_per_million,
                        total_cases_per_million, 
                        total_deaths, new_deaths, new_deaths_per_million, 
                        total_deaths_per_million, 
                        total_vaccinations, new_vaccinations, 
                        total_vaccinations_per_hundred, people_vaccinated,
                        people_vaccinated_per_hundred, 
                        population)

DfIND <- IND %>% select(iso_code, continent, location, date, 
                        total_cases, new_cases, new_cases_per_million,
                        total_cases_per_million, 
                        total_deaths, new_deaths, new_deaths_per_million, 
                        total_deaths_per_million, 
                        total_vaccinations, new_vaccinations, 
                        total_vaccinations_per_hundred, people_vaccinated,
                        people_vaccinated_per_hundred, 
                        population)

DfTUR <- TUR %>% select(iso_code, continent, location, date, 
                        total_cases, new_cases, new_cases_per_million,
                        total_cases_per_million, 
                        total_deaths, new_deaths, new_deaths_per_million, 
                        total_deaths_per_million, 
                        total_vaccinations, new_vaccinations, 
                        total_vaccinations_per_hundred, people_vaccinated,
                        people_vaccinated_per_hundred, 
                        population)

DfUS <- US %>% select(iso_code, continent, location, date, 
                      total_cases, new_cases, new_cases_per_million,
                      total_cases_per_million, 
                      total_deaths, new_deaths, new_deaths_per_million, 
                      total_deaths_per_million, 
                      total_vaccinations, new_vaccinations, 
                      total_vaccinations_per_hundred, people_vaccinated,
                      people_vaccinated_per_hundred, 
                      population)
DfUS20 <- data.frame (DfUS [DfUS$date<"2021-01-01",])
DfUS20 <-DfUS20 %>% mutate(total_cases = if_else(is.na(total_cases), 0, total_cases))
DfUS20 <-DfUS20 %>% mutate (total_cases_per_million = if_else
                            (is.na(total_cases_per_million), 0, total_cases_per_million))
DfUS20 <-DfUS20 %>% mutate (total_deaths = if_else
                            (is.na(total_deaths), 0, total_deaths))
DfUS20 <-DfUS20 %>% mutate (total_deaths_per_million = if_else
                            (is.na(total_deaths_per_million), 0, total_deaths_per_million))
DfUS20 <-DfUS20 %>% mutate (total_vaccinations = if_else
                            (is.na(total_vaccinations), 0, total_vaccinations))
DfUS20 <-DfUS20 %>% mutate (new_vaccinations = if_else
                            (is.na(new_vaccinations), 0, new_vaccinations))
DfUS20 <-DfUS20 %>% mutate (total_vaccinations_per_hundred = if_else
                            (is.na(total_vaccinations_per_hundred), 0, total_vaccinations_per_hundred))
DfUS20 <-DfUS20 %>% mutate (people_vaccinated = if_else
                            (is.na(people_vaccinated), 0, people_vaccinated))
DfUS20 <-DfUS20 %>% mutate (people_vaccinated_per_hundred = if_else
                            (is.na(people_vaccinated_per_hundred), 0, people_vaccinated_per_hundred))

DfUS20 [346,14] <- 45620

DfUS21 <- data_frame (DfUS [365:729,])

DfUS22 <-data.frame (DfUS [730:1094,])

apply(DfUS22, MARGIN = 2, function(x) sum(is.na(x))) %>% view()
DfUS22 <-DfUS22 %>% mutate (new_deaths = if_else
                            (is.na(new_deaths), 0, new_deaths))
DfUS22 <-DfUS22 %>% mutate (new_deaths_per_million = if_else
                            (is.na(new_deaths_per_million), 0, new_deaths_per_million))

DfUS23 <- data.frame(DfUS [DfUS$date>"2022-12-31",])
DfUS23 [130:172,13] <- 676728782
DfUS23 [130:172,14] <- 0
DfUS23 [130:172,15] <- 203.83
DfUS23 [130:172,16] <- 270227181
DfUS23 [130:172,17] <- 81.39
DfUS23 [130:172,18] <- 338289856
DfUS23 [130:172,19] <- 0.003473648

DfDEU20 <- data.frame(DfDEU [DfDEU$date<"2021-01-01",])
DfDEU20 <-DfDEU20 %>% mutate(total_cases = if_else(is.na(total_cases), 0, total_cases))
DfDEU20 <-DfDEU20 %>% mutate (total_cases_per_million = if_else
                              (is.na(total_cases_per_million), 0, total_cases_per_million))
DfDEU20 <-DfDEU20 %>% mutate (total_deaths = if_else
                              (is.na(total_deaths), 0, total_deaths))
DfUS20 <-DfUS20 %>% mutate (total_deaths = if_else
                            (is.na(total_deaths), 0, total_deaths))
DfDEU20 <-DfDEU20 %>% mutate (total_deaths_per_million = if_else
                              (is.na(total_deaths_per_million), 0, total_deaths_per_million))

DfDEU20 [1:24,5:17] <- 0
DfDEU20 [25,5:6] <- 1
DfDEU20 [26,6] <- 1
DfDEU20 [25:26,7] <- 0.011
DfDEU20 [25,8] <- 0.011
DfDEU20 [1:359,13:17] <- 0
DfDEU20 [360,14] <- 24427
DfDEU21 <- data.frame(DfDEU [365:729,])
DfDEU22 <- data.frame(DfDEU [730:1094,])
apply(DfDEU22, MARGIN = 2, function(x) sum(is.na(x))) %>% view()
DfDEU23 <- data.frame(DfDEU [1095:1266,])
DfDEU23 [172,6:7] <- 0
DfDEU23 [74:172,13] <- 192221468
DfDEU23 [74:172,14] <- 0
DfDEU23 [74:172,15] <- 230.56
DfDEU23 [74:172,16] <- 64876299
DfDEU23 [74:172,17] <- 77.8
DfTUR20 <- data.frame(DfTUR [DfTUR$date<"2021-01-01",])
DfTUR20 <-DfTUR20 %>% mutate(total_cases = if_else(is.na(total_cases), 0, total_cases))
DfTUR20 <-DfTUR20 %>% mutate (total_cases_per_million = if_else
                              (is.na(total_cases_per_million), 0, total_cases_per_million))
DfTUR20 <-DfTUR20 %>% mutate (total_deaths = if_else
                              (is.na(total_deaths), 0, total_deaths))
DfTUR20 <-DfTUR20 %>% mutate (total_deaths_per_million = if_else
                              (is.na(total_deaths_per_million), 0, total_deaths_per_million))
DfTUR20 <-DfTUR20 %>% mutate (total_vaccinations = if_else
                              (is.na(total_vaccinations), 0, total_vaccinations))
DfTUR20 <-DfTUR20 %>% mutate (new_vaccinations = if_else
                              (is.na(new_vaccinations), 0, new_vaccinations))
DfTUR20 <-DfTUR20 %>% mutate (total_vaccinations_per_hundred = if_else
                              (is.na(total_vaccinations_per_hundred), 0, total_vaccinations_per_hundred))
DfTUR20 <-DfTUR20 %>% mutate (people_vaccinated = if_else
                              (is.na(people_vaccinated), 0, people_vaccinated))
DfTUR20 <-DfTUR20 %>% mutate (people_vaccinated_per_hundred = if_else
                              (is.na(people_vaccinated_per_hundred), 0, people_vaccinated_per_hundred))

DfTUR21 <- data.frame(DfTUR [365:729,])
DfTUR21 <-DfTUR21 %>% mutate (total_vaccinations = if_else
                              (is.na(total_vaccinations), 0, total_vaccinations))
DfTUR21 <-DfTUR21 %>% mutate (new_vaccinations = if_else
                              (is.na(new_vaccinations), 0, new_vaccinations))
DfTUR21 <-DfTUR21 %>% mutate (total_vaccinations_per_hundred = if_else
                              (is.na(total_vaccinations_per_hundred), 0, total_vaccinations_per_hundred))
DfTUR21 <-DfTUR21 %>% mutate (people_vaccinated = if_else
                              (is.na(people_vaccinated), 0, people_vaccinated))
DfTUR21 <-DfTUR21 %>% mutate (people_vaccinated_per_hundred = if_else
                              (is.na(people_vaccinated_per_hundred), 0, people_vaccinated_per_hundred))
DfTUR22 <- data.frame(DfTUR [730:1094,])
DfTUR22 [4,13] <- 132897714
DfTUR22 [4,14] <- 0
DfTUR22 [4,15] <- 155.73
DfTUR22 [4,16] <- 56960334
DfTUR22 [4,17] <- 66.74
DfTUR22 [5,14] <- (134195065 - 132897714) 
DfTUR22 [91,13] <- 146995383
DfTUR22 [91,14] <- 0
DfTUR22 [91,15] <- 172.24
DfTUR22 [91,16] <- 57781315
DfTUR22 [91,17] <- 67.71
DfTUR22 [92,13] <- 146995383
DfTUR22 [92,14] <- 0
DfTUR22 [92,15] <- 172.24
DfTUR22 [92,16] <- 57781315
DfTUR22 [92,17] <- 67.71
DfTUR22 [93,14] <- (147070173 - 146995383) 
DfTUR22 [105,13] <- 147301011
DfTUR22 [105,14] <- 0
DfTUR22 [105,15] <- 172.60
DfTUR22 [105,16] <- 57801926
DfTUR22 [105,17] <- 67.73
DfTUR22 [106,13] <- 147301011
DfTUR22 [106,14] <- 0
DfTUR22 [106,15] <- 172.60
DfTUR22 [106,16] <- 57801926
DfTUR22 [106,17] <- 67.73
DfTUR22 [107,14] <- (147333131 - 147301011)
DfTUR22 [112,13] <- 147402858
DfTUR22 [112,14] <- 0
DfTUR22 [112,15] <- 172.72
DfTUR22 [112,16] <- 57810012
DfTUR22 [112,17] <- 67.74
DfTUR22 [113,14] <- (147423229 - 147402858)
DfTUR22 [140,13] <- 147663432
DfTUR22 [140,14] <- 0
DfTUR22 [140,15] <- 173.03
DfTUR22 [140,16] <- 57834671
DfTUR22 [140,17] <- 67.77
DfTUR22 [141,14] <- (147677323 - 147663432)
DfTUR22 [152:163,13] <- 147734958
DfTUR22 [152:163,14] <- 0
DfTUR22 [152:163,15] <- 173.11
DfTUR22 [152:163,16] <- 57843685
DfTUR22 [152:163,17] <- 67.78
DfTUR22 [164,14] <- (147781738 - 147734958)
DfTUR22 [177,13] <- 147814534
DfTUR22 [177,14] <- 0
DfTUR22 [177,15] <- 173.20
DfTUR22 [177,16] <- 57856676
DfTUR22 [177,17] <- 67.79
DfTUR22 [178,14] <- (147818598 - 147814534)
DfTUR22 [182,13] <- 147828801
DfTUR22 [182,14] <- 0
DfTUR22 [182,15] <- 173.22
DfTUR22 [182,16] <- 57858728
DfTUR22 [182,17] <- 67.80
DfTUR22 [183,14] <- (147833636 - 147828801)
DfTUR22 [189,13] <- 147857274
DfTUR22 [189,14] <- 0
DfTUR22 [189,15] <- 173.25
DfTUR22 [189,16] <- 57861505
DfTUR22 [189,17] <- 67.80
DfTUR22 [190,14] <- (147861309 - 147857274)
DfTUR22 [285,13] <- 152381745
DfTUR22 [285,14] <- 0
DfTUR22 [285,15] <- 178.56
DfTUR22 [285,16] <- 57931643
DfTUR22 [285,17] <- 67.88
DfTUR22 [286,14] <- (152396067 - 152381745)
DfTUR22 [303,13] <- 152465212
DfTUR22 [303,14] <- 0
DfTUR22 [303,15] <- 178.65
DfTUR22 [303,16] <- 57936171
DfTUR22 [303,17] <- 67.89
DfTUR22[304,14] <- (152469836 - 152465212)
DfTUR22 [306:325,13] <- 152475057
DfTUR22 [306:325,14] <- 0
DfTUR22 [306:325,15] <- 178.67
DfTUR22 [306:325,16] <- 57936783
DfTUR22 [306:325,17] <- 67.89
DfTUR22 [326,14] <- (152543341 - 152475057)
DfTUR22 [327:365,13] <- 152543341
DfTUR22 [327:365,14] <- 0
DfTUR22 [327:365,15] <- 178.75
DfTUR22 [327:365,16] <- 57941051
DfTUR22 [327:365,17] <- 67.89
DfTUR22 [327:365,18] <- 85341248
DfTUR22 [327:365,19] <- 0.0800128913
DfTUR23 <- data.frame(DfTUR [DfTUR$date>"2022-12-31",])
DfUS20 <- mutate(DfUS20, new_vaccinations_per_hundred=new_vaccinations/population*100)
DfUS21 <- mutate(DfUS21, new_vaccinations_per_hundred=new_vaccinations/population*100)
DfUS22 <- mutate(DfUS22, new_vaccinations_per_hundred=new_vaccinations/population*100)
DfUS23 <- mutate(DfUS23, new_vaccinations_per_hundred=new_vaccinations/population*100)

DfDEU20 <- mutate(DfDEU20, new_vaccinations_per_hundred=new_vaccinations/population*100)
DfDEU21 <- mutate(DfDEU21, new_vaccinations_per_hundred=new_vaccinations/population*100)
DfDEU22 <- mutate(DfDEU22, new_vaccinations_per_hundred=new_vaccinations/population*100)
DfDEU23 <- mutate(DfDEU23, new_vaccinations_per_hundred=new_vaccinations/population*100)

DfTUR20 <- mutate(DfTUR20, new_vaccinations_per_hundred=new_vaccinations/population*100)
DfTUR21 <- mutate(DfTUR21, new_vaccinations_per_hundred=new_vaccinations/population*100)
DfTUR22 <- mutate(DfTUR22, new_vaccinations_per_hundred=new_vaccinations/population*100)
DfTUR23 <- mutate(DfTUR23, new_vaccinations_per_hundred=new_vaccinations/population*100)

ESP21 <- data_frame (DfESP [365:729,])
ESP22 <-data.frame (DfESP [730:1094,])
ESP23 <- data.frame(DfESP [DfESP$date>"2022-12-31",])
ESP20 <- data.frame(DfESP [DfESP$date<"2021-01-01",])

ESP21 <- data_frame (DfESP [365:729,])
ESP22 <-data.frame (DfESP [730:1094,])
ESP23 <- data.frame(DfESP [DfESP$date>"2022-12-31",])
ESP20 <- data.frame(DfESP [DfESP$date<"2021-01-01",])
ESP20[is.na(ESP20)] <- 0

ESP21 [1:3,13] <- 0
ESP21 [1:3,14] <- 0
ESP21 [1:3,15] <- 0
ESP21 [1:3,16] <- 0
ESP21 [1:3,17] <- 0
ESP21 [4,14] <- 82834
ESP21 [6,13] <- 139339
ESP21 [6,14] <- 0
ESP21 [6,15] <- 0.29
ESP21 [6,16] <- 139339
ESP21 [6,17] <- 0.29
ESP21 [7,14] <- 67984
ESP21 [9:10,13] <- 277976
ESP21 [9:10,14] <- 0
ESP21 [9:10,15] <- 0.58
ESP21 [9:10,16] <- 277976
ESP21 [9:10,17] <- 0.58
ESP21 [11,14] <- (406091-277976)
ESP21 [16:17,13] <- 768950
ESP21 [16:17,14] <- 0
ESP21 [16:17,15] <- 1.62
ESP21 [16:17,16] <- 768950
ESP21 [16:17,17] <- 1.62
ESP21 [18,14] <- (897942-768950)
ESP21 [23,13] <- 1165825
ESP21 [23,14] <- 0
ESP21 [23,15] <- 2.45 
ESP21 [23,16] <- 1097369
ESP21 [23,17] <- 2.31
ESP21 [24,14] <- (1237593-1165825)
ESP21 [29:30,13] <- 1474189
ESP21 [29:30,14] <- 0
ESP21 [29:30,15] <- 3.10
ESP21 [29:30,16] <- 1222323
ESP21 [29:30,17] <- 2.59
ESP21 [31,14] <- (1609261-1474189)
ESP21 [36:37,13] <- 1988160
ESP21 [36:37,14] <- 0
ESP21 [36:37,15] <- 4.18
ESP21 [36:37,16] <- 1305251
ESP21 [36:37,17] <- 2.74
ESP21 [38,14] <- (2105033-1988160)
ESP21 [43:44,13] <- 2423045
ESP21 [43:44,14] <- 0
ESP21 [43:44,15] <- 5.09
ESP21 [43:44,16] <- 1422560
ESP21 [43:44,17] <- 2.99
ESP21 [45,14] <- (2561608-2423045)
ESP21 [50:51,13] <- 2936011
ESP21 [50:51,14] <- 0
ESP21 [50:51,15] <- 6.17
ESP21 [50:51,16] <- 1764985
ESP21 [50:51,17] <- 3.71
ESP21 [52,14] <- (3090351-2936011)
ESP21 [57:58,13] <- 3605635
ESP21 [57:58,14] <- 0
ESP21 [57:58,15] <- 7.58
ESP21 [57:58,16] <- 2361852
ESP21 [57:58,17] <- 4.97
ESP21 [59,14] <- (3829465-3605635)
ESP21 [64:65,13] <- 4471577
ESP21 [64:65,14] <- 0
ESP21 [64:65,15] <- 9.40
ESP21 [64:65,16] <- 3129092
ESP21 [64:65,17] <- 6.58
ESP21 [66,14] <- (4712191-4471577)
ESP21 [71:73,13] <- 5352767
ESP21 [71:73,14] <- 0
ESP21 [71:73,15] <- 11.26
ESP21 [71:73,16] <- 3769523
ESP21 [71:73,17] <- 7.93
ESP21 [74,14] <- (5644895-5352767)
ESP21 [78:80,13] <- 5993363
ESP21 [78:80,14] <- 0
ESP21 [78:80,15] <- 12.60
ESP21 [78:80,16] <- 4106550
ESP21 [78:80,17] <- 8.63
ESP21 [81,14] <- (6321908-5993363)
ESP21 [86:87,13] <- 7067371
ESP21 [86:87,14] <- 0
ESP21 [86:87,15] <- 14.86
ESP21 [86:87,16] <- 4561529
ESP21 [86:87,17] <- 9.59
ESP21 [88,14] <- (7571439-7067371)
ESP21 [92,13] <- 8342155
ESP21 [92,14] <- 0
ESP21 [92,15] <- 17.54
ESP21 [92,16] <- 5545140
ESP21 [92,17] <- 11.66
ESP21 [93,14] <- (8548598-8342155)
ESP21 [94,13] <- 8548598
ESP21 [94,14] <- 0
ESP21 [94,15] <- 17.97
ESP21 [94,16] <- 5707450
ESP21 [94,17] <- 12.00
ESP21 [95, 14] <- (8748694-8548598)
ESP21 [100:102,13] <- 10231825
ESP21 [100:102,14] <- 0
ESP21 [100:102,15] <- 21.51
ESP21 [100:102,16] <- 7159716
ESP21 [100:102,17] <- 15.05
ESP21 [103,14] <- (10784997-10231825)
ESP21 [107:108,13] <- 12330755
ESP21 [107:108,14] <- 0
ESP21 [107:108,15] <- 25.93
ESP21 [107:108,16] <- 9002054
ESP21 [107:108,17] <- 18.93
ESP21 [109,14] <- (12853599-12330755)
ESP21 [114,13] <- 14266251
ESP21 [114,14] <- 0
ESP21 [114,15] <- 30.00
ESP21 [114,16] <- 10405863
ESP21 [114,17] <- 21.88
ESP21 [115,14] <- (14715931-14266251)
ESP21 [120:121,13] <- 16364595
ESP21 [120:121,14] <- 0
ESP21 [120:121,15] <- 34.41
ESP21 [120:121,16] <- 11763360
ESP21 [120:121,17] <- 24.73
ESP21 [122,14] <- (17178566-16364595)
ESP21 [127:128,13] <- 19048132
ESP21 [127:128,14] <- 0
ESP21 [127:128,15] <- 40.05
ESP21 [127:128,16] <- 13271511
ESP21 [127:128,17] <- 27.91
ESP21 [129,14] <- (19830624-19048132)
ESP21 [134:135,13] <- 21683707
ESP21 [134:135,14] <- 0
ESP21 [134:135,15] <- 45.59
ESP21 [134:135,16] <- 14911306
ESP21 [134:135,17] <- 31.35
ESP21 [136,14] <- (22313088-21683707)
ESP21 [141:142,13] <- 23962365
ESP21 [141:142,14] <- 0
ESP21 [141:142,15] <- 50.38
ESP21 [141:142,16] <- 16347683
ESP21 [141:142,17] <- 34.37
ESP21 [143,14] <- (24534056-23962365)
ESP21 [148:149,13] <- 26133689
ESP21 [148:149,14] <- 0
ESP21 [148:149,15] <- 54.95
ESP21 [148:149,16] <- 17707320
ESP21 [148:149,17] <- 37.23
ESP21 [150,14] <- (26827637-26133689)
ESP21 [155:156,13] <- 28752570
ESP21 [155:156,14] <- 0
ESP21 [155:156,15] <- 60.46
ESP21 [155:156,16] <- 19038135
ESP21 [155:156,17] <- 40.03
ESP21 [157,14] <- (30007806-28752570)
ESP21 [162:163,13] <- 32282553
ESP21 [162:163,14] <- 0
ESP21 [162:163,15] <- 67.88
ESP21 [162:163,16] <- 20963619
ESP21 [162:163,17] <- 44.08
ESP21 [164,14] <- (33242768-32282533)
ESP21 [169:170,13] <- 35412140
ESP21 [169:170,14] <- 0
ESP21 [169:170,15] <- 74.46
ESP21 [169:170,16] <- 22684911
ESP21 [169:170,17] <- 47.70
ESP21 [171,14] <- (36357745-35412140)
ESP21 [176:177,13] <- 38808490
ESP21 [176:177,14] <- 0
ESP21 [176:177,15] <- 81.60
ESP21 [176:177,16] <- 24325902
ESP21 [176:177,17] <- 51.15
ESP21 [178,14] <- (39914204-38808490)
ESP21 [183:184,13] <- 42792983
ESP21 [183:184,14] <- 0
ESP21 [183:184,15] <- 89.98
ESP21 [183:184,16] <- 25948237
ESP21 [183:184,17] <- 54.56
ESP21 [185,14] <- (43959621-42792983)
ESP21 [190:191,13] <- 46612489
ESP21 [190:191,14] <- 0
ESP21 [190:191,15] <- 98.01
ESP21 [190:191,16] <- 27534723
ESP21 [190:191,17] <- 57.90
ESP21 [192,14] <- (47777316-46612489)
ESP21 [197:198,13] <- 50239048
ESP21 [197:198,14] <- 0
ESP21 [197:198,15] <- 105.64
ESP21 [197:198,16] <- 29033376
ESP21 [197:198,17] <- 61.05
ESP21 [199,14] <- (51229989-50239048)
ESP21 [204:205,13] <- 53449255
ESP21 [204:205,14] <- 0
ESP21 [204:205,15] <- 112.39
ESP21 [204:205,16] <- 30500003
ESP21 [204:205,17] <- 64.13
ESP21 [206,14] <- (54259325-53449255)
ESP21 [211:212,13] <- 56186601
ESP21 [211:212,14] <- 0
ESP21 [211:212,15] <- 118.14
ESP21 [211:212,16] <- 31851618
ESP21 [211:212,17] <- 66.97
ESP21 [213,14] <- (56795869-56186601)
ESP21 [218:219,13] <- 58542495
ESP21 [218:219,14] <- 0
ESP21 [218:219,15] <- 123.10
ESP21 [218:219,16] <- 33141450
ESP21 [218:219,17] <- 69.69
ESP21 [220,14] <- (59108679-58542495)
ESP21 [225:226,13] <- 60919867
ESP21 [225:226,14] <- 0
ESP21 [225:226,15] <- 128.09
ESP21 [225:226,16] <- 34455343
ESP21 [225:226,17] <- 72.45
ESP21 [227,14] <- (61418303-60919867)
ESP21 [232:233,13] <- 63090941
ESP21 [232:233,14] <- 0
ESP21 [232:233,15] <- 132.66
ESP21 [232:233,16] <- 35442173
ESP21 [232:233,17] <- 74.52
ESP21 [234,14] <- (63590985-63090941)
ESP21 [239:240,13] <- 63035990
ESP21 [239:240,14] <- 0
ESP21 [239:240,15] <- 136.75
ESP21 [239:240,16] <- 36237517
ESP21 [239:240,17] <- 76.20
ESP21 [241,14] <- (65444891-63035990)
ESP21 [246:247,13] <- 66788317
ESP21 [246:247,14] <- 0
ESP21 [246:247,15] <- 140.43
ESP21 [246:247,16] <- 36696877
ESP21 [246:247,17] <- 77.16
ESP21 [248,14] <- (67190707-66788317)
ESP21 [253:254,13] <-68205694
ESP21 [253:254,14] <- 0
ESP21 [253:254,15] <- 143.41
ESP21 [253:254,16] <- 37126744
ESP21 [253:254,17] <- 78.07
ESP21 [255,14] <- (68486683-68205694)
ESP21 [260:261,13] <- 69094664
ESP21 [260:261,14] <- 0
ESP21 [260:261,15] <- 145.28
ESP21 [260:261,16] <- 37385758
ESP21 [260:261,17] <- 78.61
ESP21 [262,14] <- (69427047-69094664)
ESP21 [263,13] <- 69427047
ESP21 [263,14] <- 0
ESP21 [263,15] <- 145.98
ESP21 [263,16] <- 37472155
ESP21 [263,17] <- 78.79
ESP21 [264,14] <- (69549078-69427047)
ESP21 [267:268,13] <- 69740837
ESP21 [267:268,14] <- 0
ESP21 [267:268,15] <- 146.64
ESP21 [267:268,16] <- 37571186
ESP21 [267:268,17] <- 79.00
ESP21  [269,14] <- (69867532-69740837)
ESP21 [274:275,13] <- 70153507
ESP21 [274:275,14] <- 0
ESP21 [274:275,15] <- 147.51
ESP21 [274:275,16] <- 37702384
ESP21 [274:275,17] <- 79.28
ESP21 [276,14] <- (70243260-70153507)
ESP21 [281:282,13] <- 70699744
ESP21 [281:282,14] <- 0
ESP21 [281:282,15] <- 148.66       
ESP21 [281:282,16] <- 37788299
ESP21 [281:282,17] <- 79.46
ESP21 [283,14] <- (70822813-70699744)
ESP21 [284:285,13] <- 70822813
ESP21 [284:285,14] <- 0
ESP21 [284:285,15] <- 148.92
ESP21 [284:285,16] <- 37816635
ESP21 [284:285,17] <- 79.52
ESP21 [288:289,13] <- 70982052
ESP21 [288:289,14] <- 0
ESP21 [288:289,15] <- 149.25
ESP21 [288:289,16] <- 37868453
ESP21 [288:289,17] <- 79.62
ESP21 [290,14] <- (71048577-70982052)
ESP21 [295:296,13] <- 71275614
ESP21 [285:296,14] <- 0
ESP21 [295:296,15] <- 149.87
ESP21 [295:296,16] <- 37954027
ESP21 [295:296,17] <- 79.80
ESP21 [297,14] <- (71344477-71275614)
ESP21 [302,13] <- 71943760
ESP21 [302,14] <- 0
ESP21 [302,15] <- 151.27
ESP21 [302,16] <- 38036436
ESP21 [302,17] <- 79.98
ESP21 [303,14] <- (72058020-71943760)
ESP21 [304:305,13] <- 72058020
ESP21 [304:305,14] <- 0
ESP21 [304:305,15] <- 151.51
ESP21 [304:305,16] <- 38037531
ESP21 [304:305,17] <- 79.98
ESP21 [306,14] <- (72233182-72058020)
ESP21 [309:310,13] <- 72594573
ESP21 [309:310,14] <- 0
ESP21 [309:310,15] <- 152.64
ESP21 [309:310,16] <- 38083061
ESP21 [309:310,17] <- 80.08
ESP21 [311,14] <- (72805128-72594573)
ESP21 [312,13] <- 72805128
ESP21 [312,14] <- 0
ESP21 [312,15] <- 153.08
ESP21 [312,16] <- 38100169
ESP21 [312,17] <- 80.11 
ESP21 [313,14] <- (73149785-72805128)
ESP21 [316:317,13] <- 73623626
ESP21 [316:317,14] <- 0
ESP21 [316:317,15] <- 154.81
ESP21 [316:317,16] <- 38144625
ESP21 [316:317,17] <- 80.21
ESP21 [318,14] <- (73886764-73623626)
ESP21 [323:324,13] <- 74683916
ESP21 [323:324,14] <- 0
ESP21 [323:324,15] <- 157.04
ESP21 [323:324,16] <- 38209702
ESP21 [323:324,17] <- 80.34
ESP21 [325,14] <- (74988489-74683916)
ESP21 [330:331,13] <- 76026523
ESP21 [330:331,14] <- 0
ESP21 [330:331,15] <- 159.86
ESP21 [330:331,16] <- 38288327
ESP21 [330:331,17] <- 80.51
ESP21 [332,13] <- 77157350
ESP21 [332,14] <- (77157350-76026523)
ESP21 [337:339,13] <- 77157350
ESP21 [337:339,14] <- 0
ESP21 [337:339,15] <- 162.24
ESP21 [337:339,16] <- 38409145
ESP21 [337:339,17] <- 80.76
ESP21 [340,14] <- (77541843-77157350)
ESP21 [341,13] <- 77541843
ESP21 [341,14] <- 0
ESP21 [341,15] <- 163.04
ESP21 [341,16] <- 38447301
ESP21 [341,17] <- 80.84
ESP21 [342,14] <- (77653701-77541843)  
ESP21 [344:345,13] <- 77827910
ESP21 [344:345,14] <- 0
ESP21 [344:345,15] <- 163.65
ESP21 [344:345,16] <- 38488342
ESP21 [344:345,17] <- 80.93
ESP21 [346,14] <- (80647211-77827910)  
ESP21 [351:352,13] <- 82518671
ESP21 [351:352,14] <- 0
ESP21 [351:352,15] <- 173.51
ESP21 [351:352,16] <- 38607797
ESP21 [351:352,17] <- 81.18
ESP21 [353,14] <- (83502561-82518671)
ESP21 [354:356,13] <- 83502561
ESP21 [354:356,14] <- 0
ESP21 [354:356,15] <- 175.58
ESP21 [357:359,13] <- 83502561
ESP21 [357:359,14] <- 0
ESP21 [357:359,15] <- 175.58
ESP21 [357:359,16] <- 39405157
ESP21 [357:359,17] <- 82.86
ESP21 [360:362,13] <- 83502561
ESP21 [360:362,14] <- 0
ESP21 [360:362,15] <-175.58
ESP21 [363:365,13] <- 83529796
ESP21 [363:365,14] <- 0
ESP21 [363:365,15] <- 175.64
ESP21 [363:365,16] <- 39664717
ESP21 [363:365,17] <- 83.40
ESP22 [01,13] <- 83529796
ESP22 [01,14] <- 0
ESP22 [01,15] <- 175.64
ESP22 [01,16] <- 39664717
ESP22 [01,17] <- 83.40
ESP22 [02,14] <- (84250146-83529796)
ESP22 [05,13] <- 84790916
ESP22 [05,14] <- 0
ESP22 [05,15] <- 178.29
ESP22 [05,16] <- 39931922
ESP22 [05,17] <- 83.96
ESP22 [06,14] <- (84998186-84790916)
ESP22 [07:08,13] <- 84998186
ESP22 [07:08,14] <- 0
ESP22 [07:08,15] <- 178.72
ESP22 [07:08,16] <- 39965876
ESP22 [07:08,17] <- 84.03
ESP22 [09,14] <- (85480089-84998186)
ESP22 [14:15,13] <- 86659108
ESP22 [14:15,14] <- 0
ESP22 [14:15,15] <- 182.22
ESP22 [14:15,16] <- 40317861
ESP22 [14:15,17] <- 84.78
ESP22 [16,14] <- (87153288-86659108)
ESP22 [21:22,13] <- 88348566
ESP22 [21:22,14] <- 0
ESP22 [21:22,15] <- 185.77
ESP22 [21:22,16] <- 40884275
ESP22 [21:22,17] <- 85.68
ESP22 [23,14] <- (88759314-88348566)
ESP22 [28:29,13] <- 89717860
ESP22 [28:29,14] <- 0
ESP22 [28:29,15] <- 188.65
ESP22 [28:29,16] <- 40884275
ESP22 [28:29,17] <- 85.97
ESP22 [30,14] <- (90135346-89717860)
ESP22 [35:36,13] <- 90715372
ESP22 [35:36,14] <- 0
ESP22 [35:36,15] <- 190.74
ESP22 [35:36,16] <- 40942994
ESP22 [35:36,17] <- 86.09
ESP22 [37,14] <- (90943374-90715372)
ESP22 [42:43,13] <- 91411886
ESP22 [42:43,14] <- 0
ESP22 [42:43,15] <- 192.21
ESP22 [42:43,16] <- 40986943
ESP22 [42:43,17] <- 86.18
ESP22 [44,14] <- (91571654-91411886)
ESP22 [48,16] <- 41024149
ESP22 [48,17] <- 86.26
ESP22 [49:50,13] <- 92121948
ESP22 [49:50,14] <- 0
ESP22 [49:50,15] <- 193.70
ESP22 [49:50,16] <- 41024149
ESP22 [49:50,17] <- 86.26
ESP22 [51,14] <- (92210830-92121948)
ESP22 [51,16] <- 41024149
ESP22 [51,17] <- 86.26
ESP22 [56:57,13] <- 92491318
ESP22 [56:57,14] <- 0
ESP22 [56:57,15] <- 194.48
ESP22 [56:57,16] <- 41059263
ESP22 [56:57,17] <- 86.33
ESP22 [58,14] <- (92591078-92491318)
ESP22 [63:68,13] <- 92774397
ESP22 [63:68,14] <- 0
ESP22 [63:68,15] <- 195.07
ESP22 [63:68,16] <- 41083791
ESP22 [63:68,17] <- 86.39
ESP22 [69,14] <- (93346088-92774397)
ESP22 [70:74,13] <- 93346088
ESP22 [70:74,14] <- 0
ESP22 [70:74,15] <- 196.28
ESP22 [70:74,16] <- 41089269
ESP22 [70:74,17] <- 86.40
ESP22 [75,14] <- (93571317-93346088)
ESP22 [76:81,13] <- 93571317
ESP22 [76:81,14] <- 0
ESP22 [76:81,15] <- 196.75
ESP22 [76:81,16] <- 41112436
ESP22 [76:81,17] <- 86.45
ESP22 [82,14] <- (93807121-93571317)
ESP22 [83:88,13] <- 93807121
ESP22 [83:88,14] <- 0
ESP22 [83:88,15] <- 197.25
ESP22 [83:88,16] <- 41134037
ESP22 [83:88,17] <- 86.49
ESP22 [89,14] <- (94004482-93807121)
ESP22 [90:95,13] <- 94004482
ESP22 [90:95,14] <- 0
ESP22 [90:95,15] <- 197.66
ESP22 [90:95,16] <- 41153657
ESP22 [90:95,17] <- 86.53
ESP22 [96,14] <- (94130810-94004482)
ESP22 [97:101,13] <- 94130810
ESP22 [97:101,14] <- 0
ESP22 [97:101,15] <- 197.93
ESP22 [97:101,16] <- 41167422
ESP22 [97:101,17] <- 86.56
ESP22 [102,14] <- (94223806-94130890)
ESP22 [103:110,13] <- 94223806
ESP22 [103:110,14] <- 0
ESP22 [103:110,15] <- 198.13
ESP22 [103:110,16] <- 41180591
ESP22 [103:110,17] <- 86.59
ESP22 [111,14] <- (94295766-94223806)
ESP22 [112:116,13] <- 94295766
ESP22 [112:116,14] <- 0
ESP22 [112:116,15] <- 198.27
ESP22 [112:116,16] <- 41188075
ESP22 [112:116,17] <- 86.60
ESP22 [117,14] <- (94404832-94295766)
ESP22 [118:123,13] <- 94404832
ESP22 [118:123,14] <- 0
ESP22 [118:123,15] <- 198.50
ESP22 [118:123,16] <- 41200263
ESP22 [118:123,17] <- 86.63
ESP22 [124,14] <- (94485122-94404832)
ESP22 [125:130,13] <- 94485122
ESP22 [125:130,14] <- 0
ESP22 [125:130,15] <- 198.67
ESP22 [125:130,16] <- 41209244
ESP22 [125:130,17] <- 86.65
ESP22 [131,14] <- (94567014-94485122)
ESP22 [132:137,13] <- 94567014
ESP22 [132:137,14] <- 0
ESP22 [132:137,15] <- 198.84
ESP22 [132:137,16] <- 41216883
ESP22 [132:137,17] <- 86.67
ESP22 [138,14] <- (94653236-94567014)
ESP22 [139:144,13] <- 94653236
ESP22 [139:144,14] <- 0
ESP22 [139:144,15] <- 199.02
ESP22 [139:144,16] <- 4122450
ESP22 [139:144,17] <- 86.68
ESP22 [145,14] <- (94734966-94653236)
ESP22 [146:151,13] <- 94734966
ESP22 [146:151,14] <- 0
ESP22 [146:151,15] <- 199.20
ESP22 [146:151,16] <- 41231916
ESP22 [146:151,17] <- 86.70
ESP22 [152,14] <- (94815730-94734966)
ESP22 [153:158,13] <- 94815730
ESP22 [153:158,14] <- 0
ESP22 [153:158,15] <- 199.37
ESP22 [153:158,16] <- 41238389
ESP22 [153:158,17] <- 86.71
ESP22 [159,14] <- (94901362-94815730)
ESP22 [160:165,13] <- 94901362
ESP22 [160:165,14] <- 0
ESP22 [160:165,15] <- 199.55
ESP22 [160:165,16] <- 41244442
ESP22 [160:165,17] <- 86.72
ESP22 [166,14] <- (94987684-94901362)
ESP22 [167:172,13] <- 94987684
ESP22 [167:172,14] <- 0
ESP22 [167:172,15] <- 199.73
ESP22 [167:172,16] <- 41249657
ESP22 [167:172,17] <- 86.73
ESP22 [173,14] <- (95071546-94987684)
ESP22 [174:179,13] <- 95071546
ESP22 [174:179,14] <- 0
ESP22 [174:179,15] <- 199.90
ESP22 [174:179,16] <- 41254310
ESP22 [174:179,17] <- 86.74
ESP22 [180,14] <- (95153556-95071546)
ESP22 [181:186,13] <- 95153556
ESP22 [181:186,14] <- 0
ESP22 [181:186,15] <- 200.08
ESP22 [181:186,16] <- 41264287
ESP22 [181:186,17] <- 86.75
ESP22 [187,14] <- (95245599-95153556)
ESP22 [188:193,13] <- 95245599
ESP22 [188:193,14] <- 0
ESP22 [188:193,15] <- 200.27
ESP22 [188:193,16] <- 41264287
ESP22 [188:193,17] <- 87.77
ESP22 [194,14] <- (95340742-95245599)
ESP22 [195:200,13] <- 95340742
ESP22 [195:200,14] <- 0
ESP22 [195:200,15] <- 200.47
ESP22 [195:200,16] <- 41269517
ESP22 [195:200,17] <- 86.78
ESP22 [201,14] <- (95425998-95340742)
ESP22 [202:207,13] <- 95425998
ESP22 [202:207,14] <- 0
ESP22 [202:207,15] <- 200.65
ESP22 [202:207,16] <- 41274079
ESP22 [202:207,17] <- 86.79
ESP22 [208,14] <- (95491074-95425998)
ESP22 [209:214,13] <- 95491074
ESP22 [209:214,14] <- 0
ESP22 [209:214,15] <- 200.79
ESP22 [209:214,16] <- 41277964
ESP22 [209:214,17] <- 86.79
ESP22 [215,14] <- (95548924-95491074)
ESP22 [216:221,13] <- 95548924
ESP22 [216:221,14] <- 0
ESP22 [216:221,15] <- 200.91
ESP22 [216:221,16] <- 41281380
ESP22 [216:221,17] <- 86.80
ESP22 [222,14] <- (95584445-95548924)
ESP22 [223:228,13] <- 95584445
ESP22 [223:228,14] <- 0
ESP22 [223:228,15] <- 200.98
ESP22 [223:228,16] <- 41284188
ESP22 [223:228,17] <- 86.81
ESP22 [229,14] <- (95612718-95584445)
ESP22 [230:235,13] <- 95612718
ESP22 [230:235,14] <- 0
ESP22 [230:235,15] <- 201.04
ESP22 [230:235,16] <- 41286450
ESP22 [230:235,17] <- 86.81
ESP22 [236,14] <- (95643377-95612718)
ESP22 [237:242,13] <- 95643377
ESP22 [237:242,14] <- 0
ESP22 [237:242,15] <- 201.11
ESP22 [237:242,16] <- 41289087
ESP22 [237:242,17] <- 86.82
ESP22 [243,14] <- (95676798-95643377)
ESP22 [244:249,13] <- 95676798
ESP22 [244:249,14] <- 0
ESP22 [244:249,15] <- 201.18
ESP22 [244:249,16] <- 41292888
ESP22 [244:249,17] <- 86.83
ESP22 [250,14] <- (95704322-95676798)
ESP22 [251:256,13] <- 95704322
ESP22 [251:256,14] <- 0
ESP22 [251:256,15] <- 201.23
ESP22 [251:256,16] <- 41296128
ESP22 [251:256,17] <- 86.83
ESP22 [257,14] <- (95739561-95704322)
ESP22 [258:263,13] <- 95739561
ESP22 [258:263,14] <- 0
ESP22 [258:263,15] <- 201.36
ESP22 [258:263,16] <- 41304755
ESP22 [258:263,17] <- 86.85
ESP22 [264,14] <- (95763061-95739561)
ESP22 [265:270,13] <- 95763061
ESP22 [265:270,14] <- 0
ESP22 [265:270,15] <- 201.40
ESP22 [265:270,16] <- 41307428
ESP22 [265:270,17] <- 86.86
ESP22 [271,14] <- (95783126-95763061)
ESP22 [272:277,13] <- 95783126
ESP22 [272:277,14] <- 0
ESP22 [272:277,15] <- 201.40
ESP22 [272:277,16] <- 41307428
ESP22 [272:277,17] <- 86.86
ESP22 [278,14] <- (95796340-95783126)
ESP22 [279:285,13] <- 95796340
ESP22 [279:285,14] <- 0
ESP22 [279:285,15] <- 201.43
ESP22 [279:285,16] <- 41309336
ESP22 [279:285,17] <- 86.86
ESP22 [286,14] <- (95804542-95796340)
ESP22 [287:291,13] <- 95804542
ESP22 [287:291,14] <- 0
ESP22 [287:291,15] <- 201.46
ESP22 [287:291,16] <- 41310693
ESP22 [287:291,17] <- 86.86
ESP22 [292,14] <- (97667329-95804542)
ESP22 [293:299,13] <- 97667329
ESP22 [293:299,14] <- 0
ESP22 [293:299,15] <- 205.36
ESP22 [293:299,16] <- 41312329
ESP22 [293:299,17] <- 86.87
ESP22 [300,14] <- (98948747-97667329)
ESP22 [301:305,13] <- 98948747
ESP22 [301:305,14] <- 0
ESP22 [301:305,15] <- 208.06
ESP22 [301:305,16] <- 41314306
ESP22 [301:305,17] <- 86.86
ESP22 [306,14] <- (99955993-98948747)
ESP22 [307:319,13] <- 99955993
ESP22 [307:319,14] <- 0
ESP22 [307:319,15] <- 210.17
ESP22 [307:319,16] <- 41316070
ESP22 [307:319,17] <- 86.87
ESP22 [320,14] <- (102011601-99955993)
ESP22 [321:329,13] <- 102011601
ESP22 [321:329,14] <- 0
ESP22 [321:329,15] <- 214.50
ESP22 [321:329,16] <- 41319243
ESP22 [321:329,17] <- 86.88
ESP22 [330,14] <- (102574756-102011601)
ESP22 [330:335,13] <- 102574756
ESP22 [330:335,14] <- 0
ESP22 [330:335,15] <- 215.68
ESP22 [330:335,16] <- 41324255
ESP22 [330:335,17] <- 86.89
ESP22 [335,14] <- (103005173-102574756)
ESP22 [336:339,13] <- 103005173
ESP22 [336:339,14] <- 0
ESP22 [336:339,15] <- 216.59
ESP22 [336:339,16] <- 41326081
ESP22 [336:339,17] <- 86.90
ESP22 [340,14] <- (103212818-103005173)
ESP22 [341:347,13] <- 103212818
ESP22 [341:347,14] <- 0
ESP22 [341:347,15] <- 217.02
ESP22 [341:347,16] <- 41326755
ESP22 [341:347,17] <- 86.90
ESP22 [348,14] <- (103756296-103212818)
ESP22 [349:357,13] <- 103756296
ESP22 [349:357,14] <- 0
ESP22 [349:357,15] <- 218.17
ESP22 [349:357,16] <- 41330488
ESP22 [349:357,17] <- 86.90
ESP22 [358,14] <- (104045018-103756296)
ESP22 [358:361,13] <- 104045018
ESP22 [358:361,14] <- 0
ESP22 [358:361,15] <- 217.02
ESP22 [358:361,16] <- 41332279
ESP22 [358:361,17] <- 86.91
ESP22 [362,14] <- (104186558-104045018)
ESP22 [363:365,13] <- 104186558
ESP22 [363:365,14] <- 0
ESP22 [363:365,15] <- 219.07
ESP22 [363:365,16] <- 41333243
ESP22 [363:365,17] <- 86.90
ESP23 [01:02,13] <- 104186558
ESP23 [01:02,14] <- 0
ESP23 [01:02,15] <- 219.07
ESP23 [01:02,16] <- 41333243
ESP23 [01:02,17] <- 86.90
ESP23 [03,14] <- (104301730-104186558)
ESP23 [04:10,13] <- 104301730
ESP23 [04:10,14] <- 0
ESP23 [04:10,15] <- 219.31
ESP23 [04:10,16] <- 41334113
ESP23 [04:10,17] <- 86.91
ESP23 [11,14] <- (104536856-104301730)
ESP23 [12:17,13] <- 104536856
ESP23 [12:17,14] <- 0
ESP23 [12:17,15] <- 219.81
ESP23 [12:17,16] <- 41335276
ESP23 [12:17,17] <- 86.91
ESP23 [18,14] <- (104863700-104536856)
ESP23 [19:24,13] <- 104863700
ESP23 [19:24,14] <- 0
ESP23 [19:24,15] <- 220.49
ESP23 [19:24,16] <- 41337463
ESP23 [19:24,17] <- 86.92
ESP23 [25,14] <- (105094800-104863700)
ESP23 [26:31,13] <- 105094800
ESP23 [26:31,14] <- 0
ESP23 [26:31,15] <- 219.98
ESP23 [26:31,16] <- 41338847
ESP23 [26:31,17] <- 86.92
ESP23 [32,14] <- (105253468-105094800)
ESP23 [33:38,13] <- 105253468
ESP23 [33:38,14] <- 0
ESP23 [33:38,15] <- 221.31
ESP23 [33:38,16] <- 41340052
ESP23 [33:38,17] <- 86.92
ESP23 [39,14] <- (105373684-105253468)
ESP23 [40:47,13] <- 105373684
ESP23 [40:47,14] <- 0
ESP23 [40:47,15] <- 221.57
ESP23 [40:47,16] <- 41341288
ESP23 [40:47,17] <- 86.92
ESP23 [48,14] <- (105373684-105094800)
ESP23 [48:52,13] <- 105459628
ESP23 [48:52,14] <- 0
ESP23 [48:52,15] <- 221.75
ESP23 [48:52,16] <- 41342436
ESP23 [48:52,17] <- 86.93
ESP23 [53,14] <- (105522606-105459628)
ESP23 [54:83,13] <- 105522606
ESP23 [54:83,14] <- 0
ESP23 [54:83,15] <- 221.88
ESP23 [54:83,16] <- 41343396
ESP23 [54:83,17] <- 86.93
ESP23 [84,14] <- (105733320-105522606)
ESP23 [85:115,13] <- 105733320
ESP23 [85:115,14] <- 0
ESP23 [85:115,15] <- 222.32
ESP23 [85:115,16] <- 41347499
ESP23 [85:115,17] <- 86.94
ESP23 [116,14] <- (105799888-105733320)
ESP23 [117:143,13] <- 105799888
ESP23 [117:143,14] <- 0
ESP23 [117:143,15] <- 222.45
ESP23 [117:143,16] <- 41349325
ESP23 [117:143,17] <- 86.94
ESP23 [144,14] <- (105840320-105799888)
ESP23 [145:172,13] <- 105840320
ESP23 [145:172,14] <- 0
ESP23 [145:172,15] <- 222.55
ESP23 [145:172,16] <- 41351234
ESP23 [145:172,17] <- 86.95
ESP23 [169:172,06] <- 0
ESP23 [169:172,07] <- 0.000
ESP23 [169:172,10] <- 0
ESP23 [169:172,11] <- 0.000
ESP20 <- mutate(ESP20, new_vaccinations_per_hundred=new_vaccinations/population*100)
ESP21 <- mutate(ESP21, new_vaccinations_per_hundred=new_vaccinations/population*100)
ESP22 <- mutate(ESP22, new_vaccinations_per_hundred=new_vaccinations/population*100)
ESP23 <- mutate(ESP23, new_vaccinations_per_hundred=new_vaccinations/population*100)
GBR20 <- data.frame (DfGBR [01:364,])
GBR21 <- data_frame (DfGBR [365:729,])
GBR22 <- data.frame (DfGBR [730:1094,])
GBR23 <- data.frame (DfGBR [1095:1266,])
GBR20 [01:29,05] <- 0
GBR20 [01:29,08] <- 0.000
GBR20 [01:29,09] <- 0
GBR20 [01:29,12] <- 0.000
GBR20 [01:364,13] <- 0
GBR20 [01:364,14] <- 0
GBR20 [01:364,15] <- 0.000
GBR20 [01:364,16] <- 0
GBR20 [01:364,17] <- 0.000
GBR21 [01:09,13] <- 0
GBR21 [01:09,14] <- 0
GBR21 [01:09,15] <- 0.000
GBR21 [01:09,16] <- 0
GBR21 [01:09,17] <- 0.000
GBR21 [10,14] <- 2677971
GBR22 [248:254,13] <- 151248820
GBR22 [248:254,14] <- 0
GBR22 [248:254,15] <- 224.04
GBR22 [255:365,13] <- 151248820
GBR22 [255:365,14] <- 0
GBR22 [255:365,15] <- 224.04
GBR22 [255:365,16] <- 53813491
GBR22 [255:365,17] <- 79.71
GBR23 [01:172,13] <- 151248820
GBR23 [01:172,14] <- 0
GBR23 [01:172,15] <- 224.04
GBR23 [01:172,16] <- 53813491
GBR23 [01:172,17] <- 79.71
GBR20 <- mutate(GBR20, new_vaccinations_per_hundred=new_vaccinations/population*100)
GBR21 <- mutate(GBR21, new_vaccinations_per_hundred=new_vaccinations/population*100)
GBR22 <- mutate(GBR22, new_vaccinations_per_hundred=new_vaccinations/population*100)
GBR23 <- mutate(GBR23, new_vaccinations_per_hundred=new_vaccinations/population*100)
IND20 <- data.frame (DfIND [01:364,])
IND21 <- data.frame (DfIND [365:729,])
IND22 <- data.frame (DfIND [730:1094,])
IND23 <- data.frame (DfIND [1095:1270,])
IND20 [01:27,05] <- 0
IND20 [01:27,08] <- 0.000
IND20 [01:70,09] <- 0
IND20 [01:70,12] <- 0.000
IND20 [01:364,13] <- 0
IND20 [01:364,14] <- 0
IND20 [01:364,15] <- 0.000
IND20 [01:364,16] <- 0
IND20 [01:364,17] <- 0.000
IND20 [31,05] <- 5
IND20 [31,06] <- 0
IND20 [31,07] <- 0.000
IND20 [31,08] <- 0.004
IND20 [32,05] <- 5
IND20 [32,06] <- 0
IND20 [32,07] <- 0.000
IND20 [32,08] <- 0.004
IND20 [33,05] <- 7
IND20 [33,06] <- 2
IND20 [33,08] <- 0.000
IND20 [60,05] <- 7
IND20 [60,06] <- 0
IND20 [60,07] <- 0.000
IND20 [60,08] <- 0.004
IND20 [61,06] <- 2
IND21 [01:15,13] <- 0
IND21 [01:15,14] <- 0
IND21 [01:15,15] <- 0.000
IND21 [01:15,16] <- 0
IND21 [01:15,17] <- 0.000
IND21 [45,13] <- 8516771
IND21 [45,14] <- 0
IND21 [45,15] <- 0.57
IND21 [45,16] <- 8044786
IND21 [45,17] <- 0.57
IND21 [46,14] <- (8516771-8516771)
IND21 [110,13] <- 127129113
IND21 [110,14] <- 0
IND21 [110,15] <- 8.97
IND21 [110,16] <- 109659181
IND21 [110,17] <- 7.74
IND21 [111,14] <- (129646105-127129113)
IND21 [113:114,13] <- 132754608
IND21 [113:114,14] <- 0
IND21 [113:114,15] <- 9.37
IND21 [113:114,16] <- 113584269
IND21 [113:114,17] <- 8.01
IND21 [115,14] <- (139185173-132754608)
IND21 [141,13] <- 187886885
IND21 [141,14] <- 0
IND21 [141,15] <- 13.26
IND21 [141,16] <- 146624652
IND21 [141,17] <- 10.35
IND21 [142,14] <- (190842497-187886885)
IND21 [190,13] <- 368991222
IND21 [190,14] <- 0
IND21 [190,15] <- 26.04
IND21 [190,16] <- 298678913
IND21 [190,17] <- 21.08
IND21 [191,14] <- (376032586-368991222)
IND21 [199,13] <- 404931715
IND21 [199,14] <- 0
IND21 [199,15] <- 28.57
IND21 [199,16] <- 321893762
IND21 [199,17] <- 22.71
IND21 [200,14] <- (411846401-404931715)
IND21 [212,13] <- 461518479
IND21 [212,14] <- 0
IND21 [212,15] <- 32.57
IND21 [212,16] <- 359820313
IND21 [212,17] <- 25.39
IND21 [213,14] <- (472223639-461518479)
IND21 [214,13] <- 472223639
IND21 [214,14] <- 0
IND21 [214,15] <- 33.32
IND21 [214,16] <- 367994586
IND21 [214,17] <- 25.97
IND21 [215,14] <- (485286570-472223639)
IND21 [224,13] <- 523671019
IND21 [224,14] <- 0
IND21 [224,15] <- 36.95
IND21 [224,16] <- 406980329
IND21 [224,17] <- 28.72
IND21 [225,14] <- (536189903-523671019)
IND21 [227,13] <- 543846290
IND21 [227,14] <- 0
IND21 [227,15] <- 38.38
IND21 [227,16] <- 422575401
IND21 [227,17] <- 29.82
IND21 [228,14] <- (550520038-543846290)
IND22 [92:93,13] <- 1843313964
IND22 [92:93,14] <- 0
IND22 [92:93,15] <- 130.07
IND22 [92:93,16] <- 989520028
IND22 [92:93,17] <- 69.82
IND22 [94,14] <- (1847000842-1843313964)
IND22 [106:107,13] <- 1862475218
IND22 [106:107,14] <- 0
IND22 [106:107,15] <- 131.42
IND22 [106:107,16] <- 997038307
IND22 [106:107,17] <- 70.35
IND22 [108,14] <- (1865530788-1862475218)
IND22 [113,13] <- 1872146953
IND22 [113,14] <- 0
IND22 [113,15] <- 132.10
IND22 [113,16] <- 999458254
IND22 [113,17] <- 70.52
IND22 [114,14] <- (1875857737-1872146953)
IND22 [190,13] <- 1984334136
IND22 [190,14] <- 0
IND22 [190,15] <- 140.02
IND22 [190,16] <- 1017673041
IND22 [190,17] <- 71.81
IND22 [191,14] <- (1986908392-1984334136)
IND22 [197:198,13] <- 1996965088
IND22 [197:198,14] <- 0
IND22 [197:198,15] <- 140.91
IND22 [197:198,16] <- 1018896980
IND22 [197:198,17] <- 71.90
IND22 [199,14] <- (2001968030-1996965088)
IND22 [215,13] <- 2046516773
IND22 [215,14] <- 0
IND22 [215,15] <- 144.41
IND22 [215,16] <- 1021500031
IND22 [215,17] <- 72.08
IND22 [216,14] <- (2052900354-2046516773)
IND22 [286,13] <- 2191338497
IND22 [286,14] <- 0
IND22 [286,15] <- 154.63
IND22 [286,16] <- 1026581890
IND22 [286,17] <- 72.44
IND22 [287,14] <- (2192191132-2191338497)
IND22 [304,13] <- 2196335748
IND22 [304,14] <- 0
IND22 [304,15] <- 154.98
IND22 [304,16] <- 1026856716
IND22 [304,17] <- 72.46
IND22 [305,14] <- (2196483169-2196335748)
IND22 [318:319,05] <- 44666377
IND22 [318:319,06] <- 0
IND22 [318:319,07] <- 0.5180000
IND22 [318:319,08] <- 31517.94
IND22 [320,06] <- 299
IND23 [77,13] <- 2206462789
IND23 [77,14] <- 0
IND23 [77,15] <- 155.69
IND23 [77,16] <- 1027385887
IND23 [77,17] <- 72.50
IND23 [78,14] <- (2206477662-2206462789)
IND23 [99,13] <- 2206595334
IND23 [99,14] <- 0
IND23 [99,15] <- 155.70
IND23 [99,16] <- 1027401427
IND23 [99,17] <- 72.50
IND23 [100,14] <- (2206596119-2206595334)
IND23 [158,13] <- 2206698880
IND23 [158,14] <- 0
IND23 [158,15] <- 155.71
IND23 [158,16] <- 1027409573
IND23 [158,17] <- 72.50
IND23 [159,14] <- (2206700691-2206698880)
IND23 [173:176,05] <- 44993543
IND23 [173:176,06] <- 0
IND23 [173:176,07] <- 0.000
IND23 [173:176,08] <- 31748.80
IND23 [173:176,09] <- 531896
IND23 [173:176,10] <- 0
IND23 [173:176,11] <- 0.000
IND23 [173:176,12] <- 375.322
IND20 <- mutate(IND20, new_vaccinations_per_hundred=new_vaccinations/population*100)
IND21 <- mutate(IND21, new_vaccinations_per_hundred=new_vaccinations/population*100)
IND22 <- mutate(IND22, new_vaccinations_per_hundred=new_vaccinations/population*100)
IND23 <- mutate(IND23, new_vaccinations_per_hundred=new_vaccinations/population*100)

```

```{r, include=FALSE}

Casos_DfUS20 <- DfUS20 %>% summarise(Promedio_total=mean(total_cases),
                                     D.Est_total=sd(total_cases),
                                     CV_total=sd(total_cases)/mean(total_cases)*100,
                                     Min_total=min(total_cases),
                                     Max_total=max(total_cases),
                                     Promedio_new=mean(new_cases),
                                     D.Est_new=sd(new_cases),
                                     CV_new=sd(new_cases)/mean(new_cases)*100,
                                     Min_new=min(new_cases),
                                     Max_new=max(new_cases))

Tasa_de_casos_DfUS20 <- DfUS20 %>% summarise(Promedio_total=mean(total_cases_per_million),
                                             D.Est_total=sd(total_cases_per_million),
                                             CV_total=
                                               sd(total_cases_per_million)/mean(total_cases_per_million)*100,
                                             Min_total=min(total_cases_per_million),
                                             Max_total=max(total_cases_per_million),
                                             Promedio_new=mean(new_cases_per_million),
                                             D.Est_new=sd(new_cases_per_million),
                                             CV_new=
                                               sd(new_cases_per_million)/mean(new_cases_per_million)*100,
                                             Min_new=min(new_cases_per_million),
                                             Max_new=max(new_cases_per_million))


Casos_DfUS21 <- DfUS21 %>% summarise(Promedio_total=mean(total_cases),
                                     D.Est_total=sd(total_cases),
                                     CV_total=sd(total_cases)/mean(total_cases)*100,
                                     Min_total=min(total_cases),
                                     Max_total=max(total_cases),
                                     Promedio_new=mean(new_cases),
                                     D.Est_new=sd(new_cases),
                                     CV_new=sd(new_cases)/mean(new_cases)*100,
                                     Min_new=min(new_cases),
                                     Max_new=max(new_cases))

Tasa_de_casos_DfUS21 <- DfUS21 %>% summarise(Promedio_total=mean(total_cases_per_million),
                                             D.Est_total=sd(total_cases_per_million),
                                             CV_total=
                                               sd(total_cases_per_million)/mean(total_cases_per_million)*100,
                                             Min_total=min(total_cases_per_million),
                                             Max_total=max(total_cases_per_million),
                                             Promedio_new=mean(new_cases_per_million),
                                             D.Est_new=sd(new_cases_per_million),
                                             CV_new=
                                               sd(new_cases_per_million)/mean(new_cases_per_million)*100,
                                             Min_new=min(new_cases_per_million),
                                             Max_new=max(new_cases_per_million))

Casos_DfUS22 <- DfUS22 %>% summarise(Promedio_total=mean(total_cases),
                                     D.Est_total=sd(total_cases),
                                     CV_total=sd(total_cases)/mean(total_cases)*100,
                                     Min_total=min(total_cases),
                                     Max_total=max(total_cases),
                                     Promedio_new=mean(new_cases),
                                     D.Est_new=sd(new_cases),
                                     CV_new=sd(new_cases)/mean(new_cases)*100,
                                     Min_new=min(new_cases),
                                     Max_new=max(new_cases))

Tasa_de_casos_DfUS22 <- DfUS22 %>% summarise(Promedio_total=mean(total_cases_per_million),
                                             D.Est_total=sd(total_cases_per_million),
                                             CV_total=
                                               sd(total_cases_per_million)/mean(total_cases_per_million)*100,
                                             Min_total=min(total_cases_per_million),
                                             Max_total=max(total_cases_per_million),
                                             Promedio_new=mean(new_cases_per_million),
                                             D.Est_new=sd(new_cases_per_million),
                                             CV_new=
                                               sd(new_cases_per_million)/mean(new_cases_per_million)*100,
                                             Min_new=min(new_cases_per_million),
                                             Max_new=max(new_cases_per_million))

Casos_DfUS23 <- DfUS23 %>% summarise(Promedio_total=mean(total_cases),
                                     D.Est_total=sd(total_cases),
                                     CV_total=sd(total_cases)/mean(total_cases)*100,
                                     Min_total=min(total_cases),
                                     Max_total=max(total_cases),
                                     Promedio_new=mean(new_cases),
                                     D.Est_new=sd(new_cases),
                                     CV_new=sd(new_cases)/mean(new_cases)*100,
                                     Min_new=min(new_cases),
                                     Max_new=max(new_cases))

Tasa_de_casos_DfUS23 <- DfUS23 %>% summarise(Promedio_total=mean(total_cases_per_million),
                                             D.Est_total=sd(total_cases_per_million),
                                             CV_total=
                                               sd(total_cases_per_million)/mean(total_cases_per_million)*100,
                                             Min_total=min(total_cases_per_million),
                                             Max_total=max(total_cases_per_million),
                                             Promedio_new=mean(new_cases_per_million),
                                             D.Est_new=sd(new_cases_per_million),
                                             CV_new=
                                               sd(new_cases_per_million)/mean(new_cases_per_million)*100,
                                             Min_new=min(new_cases_per_million),
                                             Max_new=max(new_cases_per_million))

Vacunas_DfUS20 <- DfUS20 %>% summarise(Promedio_total=mean(total_vaccinations),
                                       D.Est_total=sd(total_vaccinations),
                                       CV_total=sd(total_vaccinations)/mean(total_vaccinations)*100,
                                       Min_total=min(total_vaccinations),
                                       Max_total=max(total_vaccinations),
                                       Promedio_new=mean(new_vaccinations),
                                       D.Est_new=sd(new_vaccinations),
                                       CV_new=sd(new_vaccinations)/mean(new_vaccinations)*100,
                                       Min_new=min(new_vaccinations),
                                       Max_new=max(new_vaccinations))

Tasa_de_vacunas_DfUS20 <- DfUS20 %>% summarise(Promedio_total=mean(total_vaccinations_per_hundred),
                                               D.Est_total=sd(total_vaccinations_per_hundred),
                                               CV_total=
                                                 sd(total_vaccinations_per_hundred)/
                                                 mean(total_vaccinations_per_hundred)*100,
                                               Min_total=min(total_vaccinations_per_hundred),
                                               Max_total=max(total_vaccinations_per_hundred),
                                               Promedio_new=mean(new_vaccinations_per_hundred),
                                               D.Est_new=sd(new_vaccinations_per_hundred),
                                               CV_new=
                                                 sd(new_vaccinations_per_hundred)/
                                                 mean(new_vaccinations_per_hundred)*100,
                                               Min_new=min(new_vaccinations_per_hundred),
                                               Max_new=max(new_vaccinations_per_hundred))

Vacunas_DfUS21 <- DfUS21 %>% summarise(Promedio_total=mean(total_vaccinations),
                                       D.Est_total=sd(total_vaccinations),
                                       CV_total=sd(total_vaccinations)/mean(total_vaccinations)*100,
                                       Min_total=min(total_vaccinations),
                                       Max_total=max(total_vaccinations),
                                       Promedio_new=mean(new_vaccinations),
                                       D.Est_new=sd(new_vaccinations),
                                       CV_new=sd(new_vaccinations)/mean(new_vaccinations)*100,
                                       Min_new=min(new_vaccinations),
                                       Max_new=max(new_vaccinations))

Tasa_de_vacunas_DfUS21 <- DfUS21 %>% summarise(Promedio_total=mean(total_vaccinations_per_hundred),
                                               D.Est_total=sd(total_vaccinations_per_hundred),
                                               CV_total=
                                                 sd(total_vaccinations_per_hundred)/
                                                 mean(total_vaccinations_per_hundred)*100,
                                               Min_total=min(total_vaccinations_per_hundred),
                                               Max_total=max(total_vaccinations_per_hundred),
                                               Promedio_new=mean(new_vaccinations_per_hundred),
                                               D.Est_new=sd(new_vaccinations_per_hundred),
                                               CV_new=
                                                 sd(new_vaccinations_per_hundred)/
                                                 mean(new_vaccinations_per_hundred)*100,
                                               Min_new=min(new_vaccinations_per_hundred),
                                               Max_new=max(new_vaccinations_per_hundred))

Vacunas_DfUS22 <- DfUS22 %>% summarise(Promedio_total=mean(total_vaccinations),
                                       D.Est_total=sd(total_vaccinations),
                                       CV_total=sd(total_vaccinations)/mean(total_vaccinations)*100,
                                       Min_total=min(total_vaccinations),
                                       Max_total=max(total_vaccinations),
                                       Promedio_new=mean(new_vaccinations),
                                       D.Est_new=sd(new_vaccinations),
                                       CV_new=sd(new_vaccinations)/mean(new_vaccinations)*100,
                                       Min_new=min(new_vaccinations),
                                       Max_new=max(new_vaccinations))

Tasa_de_vacunas_DfUS22 <- DfUS22 %>% summarise(Promedio_total=mean(total_vaccinations_per_hundred),
                                               D.Est_total=sd(total_vaccinations_per_hundred),
                                               CV_total=
                                                 sd(total_vaccinations_per_hundred)/
                                                 mean(total_vaccinations_per_hundred)*100,
                                               Min_total=min(total_vaccinations_per_hundred),
                                               Max_total=max(total_vaccinations_per_hundred),
                                               Promedio_new=mean(new_vaccinations_per_hundred),
                                               D.Est_new=sd(new_vaccinations_per_hundred),
                                               CV_new=
                                                 sd(new_vaccinations_per_hundred)/
                                                 mean(new_vaccinations_per_hundred)*100,
                                               Min_new=min(new_vaccinations_per_hundred),
                                               Max_new=max(new_vaccinations_per_hundred))

Vacunas_DfUS23 <- DfUS23 %>% summarise(Promedio_total=mean(total_vaccinations),
                                       D.Est_total=sd(total_vaccinations),
                                       CV_total=sd(total_vaccinations)/mean(total_vaccinations)*100,
                                       Min_total=min(total_vaccinations),
                                       Max_total=max(total_vaccinations),
                                       Promedio_new=mean(new_vaccinations),
                                       D.Est_new=sd(new_vaccinations),
                                       CV_new=sd(new_vaccinations)/mean(new_vaccinations)*100,
                                       Min_new=min(new_vaccinations),
                                       Max_new=max(new_vaccinations))

Tasa_de_vacunas_DfUS23 <- DfUS23 %>% summarise(Promedio_total=mean(total_vaccinations_per_hundred),
                                               D.Est_total=sd(total_vaccinations_per_hundred),
                                               CV_total=
                                                 sd(total_vaccinations_per_hundred)/
                                                 mean(total_vaccinations_per_hundred)*100,
                                               Min_total=min(total_vaccinations_per_hundred),
                                               Max_total=max(total_vaccinations_per_hundred),
                                               Promedio_new=mean(new_vaccinations_per_hundred),
                                               D.Est_new=sd(new_vaccinations_per_hundred),
                                               CV_new=
                                                 sd(new_vaccinations_per_hundred)/
                                                 mean(new_vaccinations_per_hundred)*100,
                                               Min_new=min(new_vaccinations_per_hundred),
                                               Max_new=max(new_vaccinations_per_hundred))

Decesos_DfUS20 <- DfUS20 %>% summarise(Promedio_total=mean(total_deaths),
                                       D.Est_total=sd(total_deaths),
                                       CV_total=sd(total_deaths)/mean(total_deaths)*100,
                                       Min_total=min(total_deaths),
                                       Max_total=max(total_deaths),
                                       Promedio_new=mean(new_deaths),
                                       D.Est_new=sd(new_deaths),
                                       CV_new=sd(new_deaths)/mean(new_deaths)*100,
                                       Min_new=min(new_deaths),
                                       Max_new=max(new_deaths))

Tasa_de_decesos_DfUS20 <- DfUS20 %>% summarise(Promedio_total=mean(total_deaths_per_million),
                                               D.Est_total=sd(total_deaths_per_million),
                                               CV_total=
                                                 sd(total_deaths_per_million)/mean(total_deaths_per_million)*100,
                                               Min_total=min(total_deaths_per_million),
                                               Max_total=max(total_deaths_per_million),
                                               Promedio_new=mean(new_deaths_per_million),
                                               D.Est_new=sd(new_deaths_per_million),
                                               CV_new=
                                                 sd(new_deaths_per_million)/mean(new_deaths_per_million)*100,
                                               Min_new=min(new_deaths_per_million),
                                               Max_new=max(new_deaths_per_million))

Decesos_DfUS21 <- DfUS21 %>% summarise(Promedio_total=mean(total_deaths),
                                       D.Est_total=sd(total_deaths),
                                       CV_total=sd(total_deaths)/mean(total_deaths)*100,
                                       Min_total=min(total_deaths),
                                       Max_total=max(total_deaths),
                                       Promedio_new=mean(new_deaths),
                                       D.Est_new=sd(new_deaths),
                                       CV_new=sd(new_deaths)/mean(new_deaths)*100,
                                       Min_new=min(new_deaths),
                                       Max_new=max(new_deaths))

Tasa_de_decesos_DfUS21 <- DfUS21 %>% summarise(Promedio_total=mean(total_deaths_per_million),
                                               D.Est_total=sd(total_deaths_per_million),
                                               CV_total=
                                                 sd(total_deaths_per_million)/mean(total_deaths_per_million)*100,
                                               Min_total=min(total_deaths_per_million),
                                               Max_total=max(total_deaths_per_million),
                                               Promedio_new=mean(new_deaths_per_million),
                                               D.Est_new=sd(new_deaths_per_million),
                                               CV_new=
                                                 sd(new_deaths_per_million)/mean(new_deaths_per_million)*100,
                                               Min_new=min(new_deaths_per_million),
                                               Max_new=max(new_deaths_per_million))

Decesos_DfUS22 <- DfUS22 %>% summarise(Promedio_total=mean(total_deaths),
                                       D.Est_total=sd(total_deaths),
                                       CV_total=sd(total_deaths)/mean(total_deaths)*100,
                                       Min_total=min(total_deaths),
                                       Max_total=max(total_deaths),
                                       Promedio_new=mean(new_deaths),
                                       D.Est_new=sd(new_deaths),
                                       CV_new=sd(new_deaths)/mean(new_deaths)*100,
                                       Min_new=min(new_deaths),
                                       Max_new=max(new_deaths))

Tasa_de_decesos_DfUS22 <- DfUS22 %>% summarise(Promedio_total=mean(total_deaths_per_million),
                                               D.Est_total=sd(total_deaths_per_million),
                                               CV_total=
                                                 sd(total_deaths_per_million)/mean(total_deaths_per_million)*100,
                                               Min_total=min(total_deaths_per_million),
                                               Max_total=max(total_deaths_per_million),
                                               Promedio_new=mean(new_deaths_per_million),
                                               D.Est_new=sd(new_deaths_per_million),
                                               CV_new=
                                                 sd(new_deaths_per_million)/mean(new_deaths_per_million)*100,
                                               Min_new=min(new_deaths_per_million),
                                               Max_new=max(new_deaths_per_million))

Decesos_DfUS23 <- DfUS23 %>% summarise(Promedio_total=mean(total_deaths),
                                       D.Est_total=sd(total_deaths),
                                       CV_total=sd(total_deaths)/mean(total_deaths)*100,
                                       Min_total=min(total_deaths),
                                       Max_total=max(total_deaths),
                                       Promedio_new=mean(new_deaths),
                                       D.Est_new=sd(new_deaths),
                                       CV_new=sd(new_deaths)/mean(new_deaths)*100,
                                       Min_new=min(new_deaths),
                                       Max_new=max(new_deaths))

Tasa_de_decesos_DfUS23 <- DfUS23 %>% summarise(Promedio_total=mean(total_deaths_per_million),
                                               D.Est_total=sd(total_deaths_per_million),
                                               CV_total=
                                                 sd(total_deaths_per_million)/mean(total_deaths_per_million)*100,
                                               Min_total=min(total_deaths_per_million),
                                               Max_total=max(total_deaths_per_million),
                                               Promedio_new=mean(new_deaths_per_million),
                                               D.Est_new=sd(new_deaths_per_million),
                                               CV_new=
                                                 sd(new_deaths_per_million)/mean(new_deaths_per_million)*100,
                                               Min_new=min(new_deaths_per_million),
                                               Max_new=max(new_deaths_per_million))

Casos_DfDEU20 <- DfDEU20 %>% summarise(Promedio_total=mean(total_cases),
                                     D.Est_total=sd(total_cases),
                                     CV_total=sd(total_cases)/mean(total_cases)*100,
                                     Min_total=min(total_cases),
                                     Max_total=max(total_cases),
                                     Promedio_new=mean(new_cases),
                                     D.Est_new=sd(new_cases),
                                     CV_new=sd(new_cases)/mean(new_cases)*100,
                                     Min_new=min(new_cases),
                                     Max_new=max(new_cases))

Tasa_de_casos_DfDEU20 <- DfDEU20 %>% summarise(Promedio_total=mean(total_cases_per_million),
                                             D.Est_total=sd(total_cases_per_million),
                                             CV_total=
                                               sd(total_cases_per_million)/mean(total_cases_per_million)*100,
                                             Min_total=min(total_cases_per_million),
                                             Max_total=max(total_cases_per_million),
                                             Promedio_new=mean(new_cases_per_million),
                                             D.Est_new=sd(new_cases_per_million),
                                             CV_new=
                                               sd(new_cases_per_million)/mean(new_cases_per_million)*100,
                                             Min_new=min(new_cases_per_million),
                                             Max_new=max(new_cases_per_million))


Casos_DfDEU21 <- DfDEU21 %>% summarise(Promedio_total=mean(total_cases),
                                     D.Est_total=sd(total_cases),
                                     CV_total=sd(total_cases)/mean(total_cases)*100,
                                     Min_total=min(total_cases),
                                     Max_total=max(total_cases),
                                     Promedio_new=mean(new_cases),
                                     D.Est_new=sd(new_cases),
                                     CV_new=sd(new_cases)/mean(new_cases)*100,
                                     Min_new=min(new_cases),
                                     Max_new=max(new_cases))

Tasa_de_casos_DfDEU21 <- DfDEU21 %>% summarise(Promedio_total=mean(total_cases_per_million),
                                             D.Est_total=sd(total_cases_per_million),
                                             CV_total=
                                               sd(total_cases_per_million)/mean(total_cases_per_million)*100,
                                             Min_total=min(total_cases_per_million),
                                             Max_total=max(total_cases_per_million),
                                             Promedio_new=mean(new_cases_per_million),
                                             D.Est_new=sd(new_cases_per_million),
                                             CV_new=
                                               sd(new_cases_per_million)/mean(new_cases_per_million)*100,
                                             Min_new=min(new_cases_per_million),
                                             Max_new=max(new_cases_per_million))

Casos_DfDEU22 <- DfDEU22 %>% summarise(Promedio_total=mean(total_cases),
                                     D.Est_total=sd(total_cases),
                                     CV_total=sd(total_cases)/mean(total_cases)*100,
                                     Min_total=min(total_cases),
                                     Max_total=max(total_cases),
                                     Promedio_new=mean(new_cases),
                                     D.Est_new=sd(new_cases),
                                     CV_new=sd(new_cases)/mean(new_cases)*100,
                                     Min_new=min(new_cases),
                                     Max_new=max(new_cases))

Tasa_de_casos_DfDEU22 <- DfDEU22 %>% summarise(Promedio_total=mean(total_cases_per_million),
                                             D.Est_total=sd(total_cases_per_million),
                                             CV_total=
                                               sd(total_cases_per_million)/mean(total_cases_per_million)*100,
                                             Min_total=min(total_cases_per_million),
                                             Max_total=max(total_cases_per_million),
                                             Promedio_new=mean(new_cases_per_million),
                                             D.Est_new=sd(new_cases_per_million),
                                             CV_new=
                                               sd(new_cases_per_million)/mean(new_cases_per_million)*100,
                                             Min_new=min(new_cases_per_million),
                                             Max_new=max(new_cases_per_million))

Casos_DfDEU23 <- DfDEU23 %>% summarise(Promedio_total=mean(total_cases),
                                     D.Est_total=sd(total_cases),
                                     CV_total=sd(total_cases)/mean(total_cases)*100,
                                     Min_total=min(total_cases),
                                     Max_total=max(total_cases),
                                     Promedio_new=mean(new_cases),
                                     D.Est_new=sd(new_cases),
                                     CV_new=sd(new_cases)/mean(new_cases)*100,
                                     Min_new=min(new_cases),
                                     Max_new=max(new_cases))

Tasa_de_casos_DfDEU23 <- DfDEU23 %>% summarise(Promedio_total=mean(total_cases_per_million),
                                             D.Est_total=sd(total_cases_per_million),
                                             CV_total=
                                               sd(total_cases_per_million)/mean(total_cases_per_million)*100,
                                             Min_total=min(total_cases_per_million),
                                             Max_total=max(total_cases_per_million),
                                             Promedio_new=mean(new_cases_per_million),
                                             D.Est_new=sd(new_cases_per_million),
                                             CV_new=
                                               sd(new_cases_per_million)/mean(new_cases_per_million)*100,
                                             Min_new=min(new_cases_per_million),
                                             Max_new=max(new_cases_per_million))

Vacunas_DfDEU20 <- DfDEU20 %>% summarise(Promedio_total=mean(total_vaccinations),
                                       D.Est_total=sd(total_vaccinations),
                                       CV_total=sd(total_vaccinations)/mean(total_vaccinations)*100,
                                       Min_total=min(total_vaccinations),
                                       Max_total=max(total_vaccinations),
                                       Promedio_new=mean(new_vaccinations),
                                       D.Est_new=sd(new_vaccinations),
                                       CV_new=sd(new_vaccinations)/mean(new_vaccinations)*100,
                                       Min_new=min(new_vaccinations),
                                       Max_new=max(new_vaccinations))

Tasa_de_vacunas_DfDEU20 <- DfDEU20 %>% summarise(Promedio_total=mean(total_vaccinations_per_hundred),
                                               D.Est_total=sd(total_vaccinations_per_hundred),
                                               CV_total=
                                                 sd(total_vaccinations_per_hundred)/
                                                 mean(total_vaccinations_per_hundred)*100,
                                               Min_total=min(total_vaccinations_per_hundred),
                                               Max_total=max(total_vaccinations_per_hundred),
                                               Promedio_new=mean(new_vaccinations_per_hundred),
                                               D.Est_new=sd(new_vaccinations_per_hundred),
                                               CV_new=
                                                 sd(new_vaccinations_per_hundred)/
                                                 mean(new_vaccinations_per_hundred)*100,
                                               Min_new=min(new_vaccinations_per_hundred),
                                               Max_new=max(new_vaccinations_per_hundred))

Vacunas_DfDEU21 <- DfDEU21 %>% summarise(Promedio_total=mean(total_vaccinations),
                                       D.Est_total=sd(total_vaccinations),
                                       CV_total=sd(total_vaccinations)/mean(total_vaccinations)*100,
                                       Min_total=min(total_vaccinations),
                                       Max_total=max(total_vaccinations),
                                       Promedio_new=mean(new_vaccinations),
                                       D.Est_new=sd(new_vaccinations),
                                       CV_new=sd(new_vaccinations)/mean(new_vaccinations)*100,
                                       Min_new=min(new_vaccinations),
                                       Max_new=max(new_vaccinations))

Tasa_de_vacunas_DfDEU21 <- DfDEU21 %>% summarise(Promedio_total=mean(total_vaccinations_per_hundred),
                                               D.Est_total=sd(total_vaccinations_per_hundred),
                                               CV_total=
                                                 sd(total_vaccinations_per_hundred)/
                                                 mean(total_vaccinations_per_hundred)*100,
                                               Min_total=min(total_vaccinations_per_hundred),
                                               Max_total=max(total_vaccinations_per_hundred),
                                               Promedio_new=mean(new_vaccinations_per_hundred),
                                               D.Est_new=sd(new_vaccinations_per_hundred),
                                               CV_new=
                                                 sd(new_vaccinations_per_hundred)/
                                                 mean(new_vaccinations_per_hundred)*100,
                                               Min_new=min(new_vaccinations_per_hundred),
                                               Max_new=max(new_vaccinations_per_hundred))

Vacunas_DfDEU22 <- DfDEU22 %>% summarise(Promedio_total=mean(total_vaccinations),
                                       D.Est_total=sd(total_vaccinations),
                                       CV_total=sd(total_vaccinations)/mean(total_vaccinations)*100,
                                       Min_total=min(total_vaccinations),
                                       Max_total=max(total_vaccinations),
                                       Promedio_new=mean(new_vaccinations),
                                       D.Est_new=sd(new_vaccinations),
                                       CV_new=sd(new_vaccinations)/mean(new_vaccinations)*100,
                                       Min_new=min(new_vaccinations),
                                       Max_new=max(new_vaccinations))

Tasa_de_vacunas_DfDEU22 <- DfDEU22 %>% summarise(Promedio_total=mean(total_vaccinations_per_hundred),
                                               D.Est_total=sd(total_vaccinations_per_hundred),
                                               CV_total=
                                                 sd(total_vaccinations_per_hundred)/
                                                 mean(total_vaccinations_per_hundred)*100,
                                               Min_total=min(total_vaccinations_per_hundred),
                                               Max_total=max(total_vaccinations_per_hundred),
                                               Promedio_new=mean(new_vaccinations_per_hundred),
                                               D.Est_new=sd(new_vaccinations_per_hundred),
                                               CV_new=
                                                 sd(new_vaccinations_per_hundred)/
                                                 mean(new_vaccinations_per_hundred)*100,
                                               Min_new=min(new_vaccinations_per_hundred),
                                               Max_new=max(new_vaccinations_per_hundred))

Vacunas_DfDEU23 <- DfDEU23 %>% summarise(Promedio_total=mean(total_vaccinations),
                                       D.Est_total=sd(total_vaccinations),
                                       CV_total=sd(total_vaccinations)/mean(total_vaccinations)*100,
                                       Min_total=min(total_vaccinations),
                                       Max_total=max(total_vaccinations),
                                       Promedio_new=mean(new_vaccinations),
                                       D.Est_new=sd(new_vaccinations),
                                       CV_new=sd(new_vaccinations)/mean(new_vaccinations)*100,
                                       Min_new=min(new_vaccinations),
                                       Max_new=max(new_vaccinations))

Tasa_de_vacunas_DfDEU23 <- DfDEU23 %>% summarise(Promedio_total=mean(total_vaccinations_per_hundred),
                                               D.Est_total=sd(total_vaccinations_per_hundred),
                                               CV_total=
                                                 sd(total_vaccinations_per_hundred)/
                                                 mean(total_vaccinations_per_hundred)*100,
                                               Min_total=min(total_vaccinations_per_hundred),
                                               Max_total=max(total_vaccinations_per_hundred),
                                               Promedio_new=mean(new_vaccinations_per_hundred),
                                               D.Est_new=sd(new_vaccinations_per_hundred),
                                               CV_new=
                                                 sd(new_vaccinations_per_hundred)/
                                                 mean(new_vaccinations_per_hundred)*100,
                                               Min_new=min(new_vaccinations_per_hundred),
                                               Max_new=max(new_vaccinations_per_hundred))

Decesos_DfDEU20 <- DfDEU20 %>% summarise(Promedio_total=mean(total_deaths),
                                       D.Est_total=sd(total_deaths),
                                       CV_total=sd(total_deaths)/mean(total_deaths)*100,
                                       Min_total=min(total_deaths),
                                       Max_total=max(total_deaths),
                                       Promedio_new=mean(new_deaths),
                                       D.Est_new=sd(new_deaths),
                                       CV_new=sd(new_deaths)/mean(new_deaths)*100,
                                       Min_new=min(new_deaths),
                                       Max_new=max(new_deaths))

Tasa_de_decesos_DfDEU20 <- DfDEU20 %>% summarise(Promedio_total=mean(total_deaths_per_million),
                                               D.Est_total=sd(total_deaths_per_million),
                                               CV_total=
                                                 sd(total_deaths_per_million)/mean(total_deaths_per_million)*100,
                                               Min_total=min(total_deaths_per_million),
                                               Max_total=max(total_deaths_per_million),
                                               Promedio_new=mean(new_deaths_per_million),
                                               D.Est_new=sd(new_deaths_per_million),
                                               CV_new=
                                                 sd(new_deaths_per_million)/mean(new_deaths_per_million)*100,
                                               Min_new=min(new_deaths_per_million),
                                               Max_new=max(new_deaths_per_million))

Decesos_DfDEU21 <- DfDEU21 %>% summarise(Promedio_total=mean(total_deaths),
                                       D.Est_total=sd(total_deaths),
                                       CV_total=sd(total_deaths)/mean(total_deaths)*100,
                                       Min_total=min(total_deaths),
                                       Max_total=max(total_deaths),
                                       Promedio_new=mean(new_deaths),
                                       D.Est_new=sd(new_deaths),
                                       CV_new=sd(new_deaths)/mean(new_deaths)*100,
                                       Min_new=min(new_deaths),
                                       Max_new=max(new_deaths))

Tasa_de_decesos_DfDEU21 <- DfDEU21 %>% summarise(Promedio_total=mean(total_deaths_per_million),
                                               D.Est_total=sd(total_deaths_per_million),
                                               CV_total=
                                                 sd(total_deaths_per_million)/mean(total_deaths_per_million)*100,
                                               Min_total=min(total_deaths_per_million),
                                               Max_total=max(total_deaths_per_million),
                                               Promedio_new=mean(new_deaths_per_million),
                                               D.Est_new=sd(new_deaths_per_million),
                                               CV_new=
                                                 sd(new_deaths_per_million)/mean(new_deaths_per_million)*100,
                                               Min_new=min(new_deaths_per_million),
                                               Max_new=max(new_deaths_per_million))

Decesos_DfDEU22 <- DfDEU22 %>% summarise(Promedio_total=mean(total_deaths),
                                       D.Est_total=sd(total_deaths),
                                       CV_total=sd(total_deaths)/mean(total_deaths)*100,
                                       Min_total=min(total_deaths),
                                       Max_total=max(total_deaths),
                                       Promedio_new=mean(new_deaths),
                                       D.Est_new=sd(new_deaths),
                                       CV_new=sd(new_deaths)/mean(new_deaths)*100,
                                       Min_new=min(new_deaths),
                                       Max_new=max(new_deaths))

Tasa_de_decesos_DfDEU22 <- DfDEU22 %>% summarise(Promedio_total=mean(total_deaths_per_million),
                                               D.Est_total=sd(total_deaths_per_million),
                                               CV_total=
                                                 sd(total_deaths_per_million)/mean(total_deaths_per_million)*100,
                                               Min_total=min(total_deaths_per_million),
                                               Max_total=max(total_deaths_per_million),
                                               Promedio_new=mean(new_deaths_per_million),
                                               D.Est_new=sd(new_deaths_per_million),
                                               CV_new=
                                                 sd(new_deaths_per_million)/mean(new_deaths_per_million)*100,
                                               Min_new=min(new_deaths_per_million),
                                               Max_new=max(new_deaths_per_million))

Decesos_DfDEU23 <- DfDEU23 %>% summarise(Promedio_total=mean(total_deaths),
                                       D.Est_total=sd(total_deaths),
                                       CV_total=sd(total_deaths)/mean(total_deaths)*100,
                                       Min_total=min(total_deaths),
                                       Max_total=max(total_deaths),
                                       Promedio_new=mean(new_deaths),
                                       D.Est_new=sd(new_deaths),
                                       CV_new=sd(new_deaths)/mean(new_deaths)*100,
                                       Min_new=min(new_deaths),
                                       Max_new=max(new_deaths))

Tasa_de_decesos_DfDEU23 <- DfDEU23 %>% summarise(Promedio_total=mean(total_deaths_per_million),
                                               D.Est_total=sd(total_deaths_per_million),
                                               CV_total=
                                                 sd(total_deaths_per_million)/mean(total_deaths_per_million)*100,
                                               Min_total=min(total_deaths_per_million),
                                               Max_total=max(total_deaths_per_million),
                                               Promedio_new=mean(new_deaths_per_million),
                                               D.Est_new=sd(new_deaths_per_million),
                                               CV_new=
                                                 sd(new_deaths_per_million)/mean(new_deaths_per_million)*100,
                                               Min_new=min(new_deaths_per_million),
                                               Max_new=max(new_deaths_per_million))
Casos_DfTUR20 <- DfTUR20 %>% summarise(Promedio_total=mean(total_cases),
                                       D.Est_total=sd(total_cases),
                                       CV_total=sd(total_cases)/mean(total_cases)*100,
                                       Min_total=min(total_cases),
                                       Max_total=max(total_cases),
                                       Promedio_new=mean(new_cases),
                                       D.Est_new=sd(new_cases),
                                       CV_new=sd(new_cases)/mean(new_cases)*100,
                                       Min_new=min(new_cases),
                                       Max_new=max(new_cases))

Tasa_de_casos_DfTUR20 <- DfTUR20 %>% summarise(Promedio_total=mean(total_cases_per_million),
                                               D.Est_total=sd(total_cases_per_million),
                                               CV_total=
                                                 sd(total_cases_per_million)/mean(total_cases_per_million)*100,
                                               Min_total=min(total_cases_per_million),
                                               Max_total=max(total_cases_per_million),
                                               Promedio_new=mean(new_cases_per_million),
                                               D.Est_new=sd(new_cases_per_million),
                                               CV_new=
                                                 sd(new_cases_per_million)/mean(new_cases_per_million)*100,
                                               Min_new=min(new_cases_per_million),
                                               Max_new=max(new_cases_per_million))


Casos_DfTUR21 <- DfTUR21 %>% summarise(Promedio_total=mean(total_cases),
                                       D.Est_total=sd(total_cases),
                                       CV_total=sd(total_cases)/mean(total_cases)*100,
                                       Min_total=min(total_cases),
                                       Max_total=max(total_cases),
                                       Promedio_new=mean(new_cases),
                                       D.Est_new=sd(new_cases),
                                       CV_new=sd(new_cases)/mean(new_cases)*100,
                                       Min_new=min(new_cases),
                                       Max_new=max(new_cases))

Tasa_de_casos_DfTUR21 <- DfTUR21 %>% summarise(Promedio_total=mean(total_cases_per_million),
                                               D.Est_total=sd(total_cases_per_million),
                                               CV_total=
                                                 sd(total_cases_per_million)/mean(total_cases_per_million)*100,
                                               Min_total=min(total_cases_per_million),
                                               Max_total=max(total_cases_per_million),
                                               Promedio_new=mean(new_cases_per_million),
                                               D.Est_new=sd(new_cases_per_million),
                                               CV_new=
                                                 sd(new_cases_per_million)/mean(new_cases_per_million)*100,
                                               Min_new=min(new_cases_per_million),
                                               Max_new=max(new_cases_per_million))

Casos_DfTUR22 <- DfTUR22 %>% summarise(Promedio_total=mean(total_cases),
                                       D.Est_total=sd(total_cases),
                                       CV_total=sd(total_cases)/mean(total_cases)*100,
                                       Min_total=min(total_cases),
                                       Max_total=max(total_cases),
                                       Promedio_new=mean(new_cases),
                                       D.Est_new=sd(new_cases),
                                       CV_new=sd(new_cases)/mean(new_cases)*100,
                                       Min_new=min(new_cases),
                                       Max_new=max(new_cases))

Tasa_de_casos_DfTUR22 <- DfTUR22 %>% summarise(Promedio_total=mean(total_cases_per_million),
                                               D.Est_total=sd(total_cases_per_million),
                                               CV_total=
                                                 sd(total_cases_per_million)/mean(total_cases_per_million)*100,
                                               Min_total=min(total_cases_per_million),
                                               Max_total=max(total_cases_per_million),
                                               Promedio_new=mean(new_cases_per_million),
                                               D.Est_new=sd(new_cases_per_million),
                                               CV_new=
                                                 sd(new_cases_per_million)/mean(new_cases_per_million)*100,
                                               Min_new=min(new_cases_per_million),
                                               Max_new=max(new_cases_per_million))

Casos_DfTUR23 <- DfTUR23 %>% summarise(Promedio_total=mean(total_cases),
                                       D.Est_total=sd(total_cases),
                                       CV_total=sd(total_cases)/mean(total_cases)*100,
                                       Min_total=min(total_cases),
                                       Max_total=max(total_cases),
                                       Promedio_new=mean(new_cases),
                                       D.Est_new=sd(new_cases),
                                       CV_new=sd(new_cases)/mean(new_cases)*100,
                                       Min_new=min(new_cases),
                                       Max_new=max(new_cases))

Tasa_de_casos_DfTUR23 <- DfTUR23 %>% summarise(Promedio_total=mean(total_cases_per_million),
                                               D.Est_total=sd(total_cases_per_million),
                                               CV_total=
                                                 sd(total_cases_per_million)/mean(total_cases_per_million)*100,
                                               Min_total=min(total_cases_per_million),
                                               Max_total=max(total_cases_per_million),
                                               Promedio_new=mean(new_cases_per_million),
                                               D.Est_new=sd(new_cases_per_million),
                                               CV_new=
                                                 sd(new_cases_per_million)/mean(new_cases_per_million)*100,
                                               Min_new=min(new_cases_per_million),
                                               Max_new=max(new_cases_per_million))

Vacunas_DfTUR20 <- DfTUR20 %>% summarise(Promedio_total=mean(total_vaccinations),
                                         D.Est_total=sd(total_vaccinations),
                                         CV_total=sd(total_vaccinations)/mean(total_vaccinations)*100,
                                         Min_total=min(total_vaccinations),
                                         Max_total=max(total_vaccinations),
                                         Promedio_new=mean(new_vaccinations),
                                         D.Est_new=sd(new_vaccinations),
                                         CV_new=sd(new_vaccinations)/mean(new_vaccinations)*100,
                                         Min_new=min(new_vaccinations),
                                         Max_new=max(new_vaccinations))

Tasa_de_vacunas_DfTUR20 <- DfTUR20 %>% summarise(Promedio_total=mean(total_vaccinations_per_hundred),
                                                 D.Est_total=sd(total_vaccinations_per_hundred),
                                                 CV_total=
                                                   sd(total_vaccinations_per_hundred)/
                                                   mean(total_vaccinations_per_hundred)*100,
                                                 Min_total=min(total_vaccinations_per_hundred),
                                                 Max_total=max(total_vaccinations_per_hundred),
                                                 Promedio_new=mean(new_vaccinations_per_hundred),
                                                 D.Est_new=sd(new_vaccinations_per_hundred),
                                                 CV_new=
                                                   sd(new_vaccinations_per_hundred)/
                                                   mean(new_vaccinations_per_hundred)*100,
                                                 Min_new=min(new_vaccinations_per_hundred),
                                                 Max_new=max(new_vaccinations_per_hundred))

Vacunas_DfTUR21 <- DfTUR21 %>% summarise(Promedio_total=mean(total_vaccinations),
                                         D.Est_total=sd(total_vaccinations),
                                         CV_total=sd(total_vaccinations)/mean(total_vaccinations)*100,
                                         Min_total=min(total_vaccinations),
                                         Max_total=max(total_vaccinations),
                                         Promedio_new=mean(new_vaccinations),
                                         D.Est_new=sd(new_vaccinations),
                                         CV_new=sd(new_vaccinations)/mean(new_vaccinations)*100,
                                         Min_new=min(new_vaccinations),
                                         Max_new=max(new_vaccinations))

Tasa_de_vacunas_DfTUR21 <- DfTUR21 %>% summarise(Promedio_total=mean(total_vaccinations_per_hundred),
                                                 D.Est_total=sd(total_vaccinations_per_hundred),
                                                 CV_total=
                                                   sd(total_vaccinations_per_hundred)/
                                                   mean(total_vaccinations_per_hundred)*100,
                                                 Min_total=min(total_vaccinations_per_hundred),
                                                 Max_total=max(total_vaccinations_per_hundred),
                                                 Promedio_new=mean(new_vaccinations_per_hundred),
                                                 D.Est_new=sd(new_vaccinations_per_hundred),
                                                 CV_new=
                                                   sd(new_vaccinations_per_hundred)/
                                                   mean(new_vaccinations_per_hundred)*100,
                                                 Min_new=min(new_vaccinations_per_hundred),
                                                 Max_new=max(new_vaccinations_per_hundred))

Vacunas_DfTUR22 <- DfTUR22 %>% summarise(Promedio_total=mean(total_vaccinations),
                                         D.Est_total=sd(total_vaccinations),
                                         CV_total=sd(total_vaccinations)/mean(total_vaccinations)*100,
                                         Min_total=min(total_vaccinations),
                                         Max_total=max(total_vaccinations),
                                         Promedio_new=mean(new_vaccinations),
                                         D.Est_new=sd(new_vaccinations),
                                         CV_new=sd(new_vaccinations)/mean(new_vaccinations)*100,
                                         Min_new=min(new_vaccinations),
                                         Max_new=max(new_vaccinations))

Tasa_de_vacunas_DfTUR22 <- DfTUR22 %>% summarise(Promedio_total=mean(total_vaccinations_per_hundred),
                                                 D.Est_total=sd(total_vaccinations_per_hundred),
                                                 CV_total=
                                                   sd(total_vaccinations_per_hundred)/
                                                   mean(total_vaccinations_per_hundred)*100,
                                                 Min_total=min(total_vaccinations_per_hundred),
                                                 Max_total=max(total_vaccinations_per_hundred),
                                                 Promedio_new=mean(new_vaccinations_per_hundred),
                                                 D.Est_new=sd(new_vaccinations_per_hundred),
                                                 CV_new=
                                                   sd(new_vaccinations_per_hundred)/
                                                   mean(new_vaccinations_per_hundred)*100,
                                                 Min_new=min(new_vaccinations_per_hundred),
                                                 Max_new=max(new_vaccinations_per_hundred))

Vacunas_DfTUR23 <- DfTUR23 %>% summarise(Promedio_total=mean(total_vaccinations),
                                         D.Est_total=sd(total_vaccinations),
                                         CV_total=sd(total_vaccinations)/mean(total_vaccinations)*100,
                                         Min_total=min(total_vaccinations),
                                         Max_total=max(total_vaccinations),
                                         Promedio_new=mean(new_vaccinations),
                                         D.Est_new=sd(new_vaccinations),
                                         CV_new=sd(new_vaccinations)/mean(new_vaccinations)*100,
                                         Min_new=min(new_vaccinations),
                                         Max_new=max(new_vaccinations))

Tasa_de_vacunas_DfTUR23 <- DfTUR23 %>% summarise(Promedio_total=mean(total_vaccinations_per_hundred),
                                                 D.Est_total=sd(total_vaccinations_per_hundred),
                                                 CV_total=
                                                   sd(total_vaccinations_per_hundred)/
                                                   mean(total_vaccinations_per_hundred)*100,
                                                 Min_total=min(total_vaccinations_per_hundred),
                                                 Max_total=max(total_vaccinations_per_hundred),
                                                 Promedio_new=mean(new_vaccinations_per_hundred),
                                                 D.Est_new=sd(new_vaccinations_per_hundred),
                                                 CV_new=
                                                   sd(new_vaccinations_per_hundred)/
                                                   mean(new_vaccinations_per_hundred)*100,
                                                 Min_new=min(new_vaccinations_per_hundred),
                                                 Max_new=max(new_vaccinations_per_hundred))

Decesos_DfTUR20 <- DfTUR20 %>% summarise(Promedio_total=mean(total_deaths),
                                         D.Est_total=sd(total_deaths),
                                         CV_total=sd(total_deaths)/mean(total_deaths)*100,
                                         Min_total=min(total_deaths),
                                         Max_total=max(total_deaths),
                                         Promedio_new=mean(new_deaths),
                                         D.Est_new=sd(new_deaths),
                                         CV_new=sd(new_deaths)/mean(new_deaths)*100,
                                         Min_new=min(new_deaths),
                                         Max_new=max(new_deaths))

Tasa_de_decesos_DfTUR20 <- DfTUR20 %>% summarise(Promedio_total=mean(total_deaths_per_million),
                                                 D.Est_total=sd(total_deaths_per_million),
                                                 CV_total=
                                                   sd(total_deaths_per_million)/mean(total_deaths_per_million)*100,
                                                 Min_total=min(total_deaths_per_million),
                                                 Max_total=max(total_deaths_per_million),
                                                 Promedio_new=mean(new_deaths_per_million),
                                                 D.Est_new=sd(new_deaths_per_million),
                                                 CV_new=
                                                   sd(new_deaths_per_million)/mean(new_deaths_per_million)*100,
                                                 Min_new=min(new_deaths_per_million),
                                                 Max_new=max(new_deaths_per_million))

Decesos_DfTUR21 <- DfTUR21 %>% summarise(Promedio_total=mean(total_deaths),
                                         D.Est_total=sd(total_deaths),
                                         CV_total=sd(total_deaths)/mean(total_deaths)*100,
                                         Min_total=min(total_deaths),
                                         Max_total=max(total_deaths),
                                         Promedio_new=mean(new_deaths),
                                         D.Est_new=sd(new_deaths),
                                         CV_new=sd(new_deaths)/mean(new_deaths)*100,
                                         Min_new=min(new_deaths),
                                         Max_new=max(new_deaths))

Tasa_de_decesos_DfTUR21 <- DfTUR21 %>% summarise(Promedio_total=mean(total_deaths_per_million),
                                                 D.Est_total=sd(total_deaths_per_million),
                                                 CV_total=
                                                   sd(total_deaths_per_million)/mean(total_deaths_per_million)*100,
                                                 Min_total=min(total_deaths_per_million),
                                                 Max_total=max(total_deaths_per_million),
                                                 Promedio_new=mean(new_deaths_per_million),
                                                 D.Est_new=sd(new_deaths_per_million),
                                                 CV_new=
                                                   sd(new_deaths_per_million)/mean(new_deaths_per_million)*100,
                                                 Min_new=min(new_deaths_per_million),
                                                 Max_new=max(new_deaths_per_million))

Decesos_DfTUR22 <- DfTUR22 %>% summarise(Promedio_total=mean(total_deaths),
                                         D.Est_total=sd(total_deaths),
                                         CV_total=sd(total_deaths)/mean(total_deaths)*100,
                                         Min_total=min(total_deaths),
                                         Max_total=max(total_deaths),
                                         Promedio_new=mean(new_deaths),
                                         D.Est_new=sd(new_deaths),
                                         CV_new=sd(new_deaths)/mean(new_deaths)*100,
                                         Min_new=min(new_deaths),
                                         Max_new=max(new_deaths))

Tasa_de_decesos_DfTUR22 <- DfTUR22 %>% summarise(Promedio_total=mean(total_deaths_per_million),
                                                 D.Est_total=sd(total_deaths_per_million),
                                                 CV_total=
                                                   sd(total_deaths_per_million)/mean(total_deaths_per_million)*100,
                                                 Min_total=min(total_deaths_per_million),
                                                 Max_total=max(total_deaths_per_million),
                                                 Promedio_new=mean(new_deaths_per_million),
                                                 D.Est_new=sd(new_deaths_per_million),
                                                 CV_new=
                                                   sd(new_deaths_per_million)/mean(new_deaths_per_million)*100,
                                                 Min_new=min(new_deaths_per_million),
                                                 Max_new=max(new_deaths_per_million))

Decesos_DfTUR23 <- DfTUR23 %>% summarise(Promedio_total=mean(total_deaths),
                                         D.Est_total=sd(total_deaths),
                                         CV_total=sd(total_deaths)/mean(total_deaths)*100,
                                         Min_total=min(total_deaths),
                                         Max_total=max(total_deaths),
                                         Promedio_new=mean(new_deaths),
                                         D.Est_new=sd(new_deaths),
                                         CV_new=sd(new_deaths)/mean(new_deaths)*100,
                                         Min_new=min(new_deaths),
                                         Max_new=max(new_deaths))

Tasa_de_decesos_DfTUR23 <- DfTUR23 %>% summarise(Promedio_total=mean(total_deaths_per_million),
                                                 D.Est_total=sd(total_deaths_per_million),
                                                 CV_total=
                                                   sd(total_deaths_per_million)/mean(total_deaths_per_million)*100,
                                                 Min_total=min(total_deaths_per_million),
                                                 Max_total=max(total_deaths_per_million),
                                                 Promedio_new=mean(new_deaths_per_million),
                                                 D.Est_new=sd(new_deaths_per_million),
                                                 CV_new=
                                                   sd(new_deaths_per_million)/mean(new_deaths_per_million)*100,
                                                 Min_new=min(new_deaths_per_million),
                                                 Max_new=max(new_deaths_per_million))

Casos_ESP20 <- ESP20 %>% summarise(Promedio_total=mean(total_cases),
                                     D.Est_total=sd(total_cases),
                                     CV_total=sd(total_cases)/mean(total_cases)*100,
                                     Min_total=min(total_cases),
                                     Max_total=max(total_cases),
                                     Promedio_new=mean(new_cases),
                                     D.Est_new=sd(new_cases),
                                     CV_new=sd(new_cases)/mean(new_cases)*100,
                                     Min_new=min(new_cases),
                                     Max_new=max(new_cases))

Tasa_de_casos_ESP20 <- ESP20 %>% summarise(Promedio_total=mean(total_cases_per_million),
                                             D.Est_total=sd(total_cases_per_million),
                                             CV_total=
                                               sd(total_cases_per_million)/mean(total_cases_per_million)*100,
                                             Min_total=min(total_cases_per_million),
                                             Max_total=max(total_cases_per_million),
                                             Promedio_new=mean(new_cases_per_million),
                                             D.Est_new=sd(new_cases_per_million),
                                             CV_new=
                                               sd(new_cases_per_million)/mean(new_cases_per_million)*100,
                                             Min_new=min(new_cases_per_million),
                                             Max_new=max(new_cases_per_million))


Casos_ESP21 <- ESP21 %>% summarise(Promedio_total=mean(total_cases),
                                     D.Est_total=sd(total_cases),
                                     CV_total=sd(total_cases)/mean(total_cases)*100,
                                     Min_total=min(total_cases),
                                     Max_total=max(total_cases),
                                     Promedio_new=mean(new_cases),
                                     D.Est_new=sd(new_cases),
                                     CV_new=sd(new_cases)/mean(new_cases)*100,
                                     Min_new=min(new_cases),
                                     Max_new=max(new_cases))

Tasa_de_casos_ESP21 <- ESP21 %>% summarise(Promedio_total=mean(total_cases_per_million),
                                             D.Est_total=sd(total_cases_per_million),
                                             CV_total=
                                               sd(total_cases_per_million)/mean(total_cases_per_million)*100,
                                             Min_total=min(total_cases_per_million),
                                             Max_total=max(total_cases_per_million),
                                             Promedio_new=mean(new_cases_per_million),
                                             D.Est_new=sd(new_cases_per_million),
                                             CV_new=
                                               sd(new_cases_per_million)/mean(new_cases_per_million)*100,
                                             Min_new=min(new_cases_per_million),
                                             Max_new=max(new_cases_per_million))

Casos_ESP22 <- ESP22 %>% summarise(Promedio_total=mean(total_cases),
                                     D.Est_total=sd(total_cases),
                                     CV_total=sd(total_cases)/mean(total_cases)*100,
                                     Min_total=min(total_cases),
                                     Max_total=max(total_cases),
                                     Promedio_new=mean(new_cases),
                                     D.Est_new=sd(new_cases),
                                     CV_new=sd(new_cases)/mean(new_cases)*100,
                                     Min_new=min(new_cases),
                                     Max_new=max(new_cases))

Tasa_de_casos_ESP22 <- ESP22 %>% summarise(Promedio_total=mean(total_cases_per_million),
                                             D.Est_total=sd(total_cases_per_million),
                                             CV_total=
                                               sd(total_cases_per_million)/mean(total_cases_per_million)*100,
                                             Min_total=min(total_cases_per_million),
                                             Max_total=max(total_cases_per_million),
                                             Promedio_new=mean(new_cases_per_million),
                                             D.Est_new=sd(new_cases_per_million),
                                             CV_new=
                                               sd(new_cases_per_million)/mean(new_cases_per_million)*100,
                                             Min_new=min(new_cases_per_million),
                                             Max_new=max(new_cases_per_million))

Casos_ESP23 <- ESP23 %>% summarise(Promedio_total=mean(total_cases),
                                     D.Est_total=sd(total_cases),
                                     CV_total=sd(total_cases)/mean(total_cases)*100,
                                     Min_total=min(total_cases),
                                     Max_total=max(total_cases),
                                     Promedio_new=mean(new_cases),
                                     D.Est_new=sd(new_cases),
                                     CV_new=sd(new_cases)/mean(new_cases)*100,
                                     Min_new=min(new_cases),
                                     Max_new=max(new_cases))

Tasa_de_casos_ESP23 <- ESP23 %>% summarise(Promedio_total=mean(total_cases_per_million),
                                             D.Est_total=sd(total_cases_per_million),
                                             CV_total=
                                               sd(total_cases_per_million)/mean(total_cases_per_million)*100,
                                             Min_total=min(total_cases_per_million),
                                             Max_total=max(total_cases_per_million),
                                             Promedio_new=mean(new_cases_per_million),
                                             D.Est_new=sd(new_cases_per_million),
                                             CV_new=
                                               sd(new_cases_per_million)/mean(new_cases_per_million)*100,
                                             Min_new=min(new_cases_per_million),
                                             Max_new=max(new_cases_per_million))

Vacunas_ESP20 <- ESP20 %>% summarise(Promedio_total=mean(total_vaccinations),
                                       D.Est_total=sd(total_vaccinations),
                                       CV_total=sd(total_vaccinations)/mean(total_vaccinations)*100,
                                       Min_total=min(total_vaccinations),
                                       Max_total=max(total_vaccinations),
                                       Promedio_new=mean(new_vaccinations),
                                       D.Est_new=sd(new_vaccinations),
                                       CV_new=sd(new_vaccinations)/mean(new_vaccinations)*100,
                                       Min_new=min(new_vaccinations),
                                       Max_new=max(new_vaccinations))

Tasa_de_vacunas_ESP20 <- ESP20 %>% summarise(Promedio_total=mean(total_vaccinations_per_hundred),
                                               D.Est_total=sd(total_vaccinations_per_hundred),
                                               CV_total=
                                                 sd(total_vaccinations_per_hundred)/
                                                 mean(total_vaccinations_per_hundred)*100,
                                               Min_total=min(total_vaccinations_per_hundred),
                                               Max_total=max(total_vaccinations_per_hundred),
                                               Promedio_new=mean(new_vaccinations_per_hundred),
                                               D.Est_new=sd(new_vaccinations_per_hundred),
                                               CV_new=
                                                 sd(new_vaccinations_per_hundred)/
                                                 mean(new_vaccinations_per_hundred)*100,
                                               Min_new=min(new_vaccinations_per_hundred),
                                               Max_new=max(new_vaccinations_per_hundred))

Vacunas_ESP21 <- ESP21 %>% summarise(Promedio_total=mean(total_vaccinations),
                                       D.Est_total=sd(total_vaccinations),
                                       CV_total=sd(total_vaccinations)/mean(total_vaccinations)*100,
                                       Min_total=min(total_vaccinations),
                                       Max_total=max(total_vaccinations),
                                       Promedio_new=mean(new_vaccinations),
                                       D.Est_new=sd(new_vaccinations),
                                       CV_new=sd(new_vaccinations)/mean(new_vaccinations)*100,
                                       Min_new=min(new_vaccinations),
                                       Max_new=max(new_vaccinations))

Tasa_de_vacunas_ESP21 <- ESP21 %>% summarise(Promedio_total=mean(total_vaccinations_per_hundred),
                                               D.Est_total=sd(total_vaccinations_per_hundred),
                                               CV_total=
                                                 sd(total_vaccinations_per_hundred)/
                                                 mean(total_vaccinations_per_hundred)*100,
                                               Min_total=min(total_vaccinations_per_hundred),
                                               Max_total=max(total_vaccinations_per_hundred),
                                               Promedio_new=mean(new_vaccinations_per_hundred),
                                               D.Est_new=sd(new_vaccinations_per_hundred),
                                               CV_new=
                                                 sd(new_vaccinations_per_hundred)/
                                                 mean(new_vaccinations_per_hundred)*100,
                                               Min_new=min(new_vaccinations_per_hundred),
                                               Max_new=max(new_vaccinations_per_hundred))

Vacunas_ESP22 <- ESP22 %>% summarise(Promedio_total=mean(total_vaccinations),
                                       D.Est_total=sd(total_vaccinations),
                                       CV_total=sd(total_vaccinations)/mean(total_vaccinations)*100,
                                       Min_total=min(total_vaccinations),
                                       Max_total=max(total_vaccinations),
                                       Promedio_new=mean(new_vaccinations),
                                       D.Est_new=sd(new_vaccinations),
                                       CV_new=sd(new_vaccinations)/mean(new_vaccinations)*100,
                                       Min_new=min(new_vaccinations),
                                       Max_new=max(new_vaccinations))

Tasa_de_vacunas_ESP22 <- ESP22 %>% summarise(Promedio_total=mean(total_vaccinations_per_hundred),
                                               D.Est_total=sd(total_vaccinations_per_hundred),
                                               CV_total=
                                                 sd(total_vaccinations_per_hundred)/
                                                 mean(total_vaccinations_per_hundred)*100,
                                               Min_total=min(total_vaccinations_per_hundred),
                                               Max_total=max(total_vaccinations_per_hundred),
                                               Promedio_new=mean(new_vaccinations_per_hundred),
                                               D.Est_new=sd(new_vaccinations_per_hundred),
                                               CV_new=
                                                 sd(new_vaccinations_per_hundred)/
                                                 mean(new_vaccinations_per_hundred)*100,
                                               Min_new=min(new_vaccinations_per_hundred),
                                               Max_new=max(new_vaccinations_per_hundred))

Vacunas_ESP23 <- ESP23 %>% summarise(Promedio_total=mean(total_vaccinations),
                                       D.Est_total=sd(total_vaccinations),
                                       CV_total=sd(total_vaccinations)/mean(total_vaccinations)*100,
                                       Min_total=min(total_vaccinations),
                                       Max_total=max(total_vaccinations),
                                       Promedio_new=mean(new_vaccinations),
                                       D.Est_new=sd(new_vaccinations),
                                       CV_new=sd(new_vaccinations)/mean(new_vaccinations)*100,
                                       Min_new=min(new_vaccinations),
                                       Max_new=max(new_vaccinations))

Tasa_de_vacunas_ESP23 <- ESP23 %>% summarise(Promedio_total=mean(total_vaccinations_per_hundred),
                                               D.Est_total=sd(total_vaccinations_per_hundred),
                                               CV_total=
                                                 sd(total_vaccinations_per_hundred)/
                                                 mean(total_vaccinations_per_hundred)*100,
                                               Min_total=min(total_vaccinations_per_hundred),
                                               Max_total=max(total_vaccinations_per_hundred),
                                               Promedio_new=mean(new_vaccinations_per_hundred),
                                               D.Est_new=sd(new_vaccinations_per_hundred),
                                               CV_new=
                                                 sd(new_vaccinations_per_hundred)/
                                                 mean(new_vaccinations_per_hundred)*100,
                                               Min_new=min(new_vaccinations_per_hundred),
                                               Max_new=max(new_vaccinations_per_hundred))

Decesos_ESP20 <- ESP20 %>% summarise(Promedio_total=mean(total_deaths),
                                       D.Est_total=sd(total_deaths),
                                       CV_total=sd(total_deaths)/mean(total_deaths)*100,
                                       Min_total=min(total_deaths),
                                       Max_total=max(total_deaths),
                                       Promedio_new=mean(new_deaths),
                                       D.Est_new=sd(new_deaths),
                                       CV_new=sd(new_deaths)/mean(new_deaths)*100,
                                       Min_new=min(new_deaths),
                                       Max_new=max(new_deaths))

Tasa_de_decesos_ESP20 <- ESP20 %>% summarise(Promedio_total=mean(total_deaths_per_million),
                                               D.Est_total=sd(total_deaths_per_million),
                                               CV_total=
                                                 sd(total_deaths_per_million)/mean(total_deaths_per_million)*100,
                                               Min_total=min(total_deaths_per_million),
                                               Max_total=max(total_deaths_per_million),
                                               Promedio_new=mean(new_deaths_per_million),
                                               D.Est_new=sd(new_deaths_per_million),
                                               CV_new=
                                                 sd(new_deaths_per_million)/mean(new_deaths_per_million)*100,
                                               Min_new=min(new_deaths_per_million),
                                               Max_new=max(new_deaths_per_million))

Decesos_ESP21 <- ESP21 %>% summarise(Promedio_total=mean(total_deaths),
                                       D.Est_total=sd(total_deaths),
                                       CV_total=sd(total_deaths)/mean(total_deaths)*100,
                                       Min_total=min(total_deaths),
                                       Max_total=max(total_deaths),
                                       Promedio_new=mean(new_deaths),
                                       D.Est_new=sd(new_deaths),
                                       CV_new=sd(new_deaths)/mean(new_deaths)*100,
                                       Min_new=min(new_deaths),
                                       Max_new=max(new_deaths))

Tasa_de_decesos_ESP21 <- ESP21 %>% summarise(Promedio_total=mean(total_deaths_per_million),
                                               D.Est_total=sd(total_deaths_per_million),
                                               CV_total=
                                                 sd(total_deaths_per_million)/mean(total_deaths_per_million)*100,
                                               Min_total=min(total_deaths_per_million),
                                               Max_total=max(total_deaths_per_million),
                                               Promedio_new=mean(new_deaths_per_million),
                                               D.Est_new=sd(new_deaths_per_million),
                                               CV_new=
                                                 sd(new_deaths_per_million)/mean(new_deaths_per_million)*100,
                                               Min_new=min(new_deaths_per_million),
                                               Max_new=max(new_deaths_per_million))

Decesos_ESP22 <- ESP22 %>% summarise(Promedio_total=mean(total_deaths),
                                       D.Est_total=sd(total_deaths),
                                       CV_total=sd(total_deaths)/mean(total_deaths)*100,
                                       Min_total=min(total_deaths),
                                       Max_total=max(total_deaths),
                                       Promedio_new=mean(new_deaths),
                                       D.Est_new=sd(new_deaths),
                                       CV_new=sd(new_deaths)/mean(new_deaths)*100,
                                       Min_new=min(new_deaths),
                                       Max_new=max(new_deaths))

Tasa_de_decesos_ESP22 <- ESP22 %>% summarise(Promedio_total=mean(total_deaths_per_million),
                                               D.Est_total=sd(total_deaths_per_million),
                                               CV_total=
                                                 sd(total_deaths_per_million)/mean(total_deaths_per_million)*100,
                                               Min_total=min(total_deaths_per_million),
                                               Max_total=max(total_deaths_per_million),
                                               Promedio_new=mean(new_deaths_per_million),
                                               D.Est_new=sd(new_deaths_per_million),
                                               CV_new=
                                                 sd(new_deaths_per_million)/mean(new_deaths_per_million)*100,
                                               Min_new=min(new_deaths_per_million),
                                               Max_new=max(new_deaths_per_million))

Decesos_ESP23 <- ESP23 %>% summarise(Promedio_total=mean(total_deaths),
                                       D.Est_total=sd(total_deaths),
                                       CV_total=sd(total_deaths)/mean(total_deaths)*100,
                                       Min_total=min(total_deaths),
                                       Max_total=max(total_deaths),
                                       Promedio_new=mean(new_deaths),
                                       D.Est_new=sd(new_deaths),
                                       CV_new=sd(new_deaths)/mean(new_deaths)*100,
                                       Min_new=min(new_deaths),
                                       Max_new=max(new_deaths))

Tasa_de_decesos_ESP23 <- ESP23 %>% summarise(Promedio_total=mean(total_deaths_per_million),
                                               D.Est_total=sd(total_deaths_per_million),
                                               CV_total=
                                                 sd(total_deaths_per_million)/mean(total_deaths_per_million)*100,
                                               Min_total=min(total_deaths_per_million),
                                               Max_total=max(total_deaths_per_million),
                                               Promedio_new=mean(new_deaths_per_million),
                                               D.Est_new=sd(new_deaths_per_million),
                                               CV_new=
                                                 sd(new_deaths_per_million)/mean(new_deaths_per_million)*100,
                                               Min_new=min(new_deaths_per_million),
                                               Max_new=max(new_deaths_per_million))
Casos_GBR20 <- GBR20 %>% summarise(Promedio_total=mean(total_cases),
                                     D.Est_total=sd(total_cases),
                                     CV_total=sd(total_cases)/mean(total_cases)*100,
                                     Min_total=min(total_cases),
                                     Max_total=max(total_cases),
                                     Promedio_new=mean(new_cases),
                                     D.Est_new=sd(new_cases),
                                     CV_new=sd(new_cases)/mean(new_cases)*100,
                                     Min_new=min(new_cases),
                                     Max_new=max(new_cases))

Tasa_de_casos_GBR20 <- GBR20 %>% summarise(Promedio_total=mean(total_cases_per_million),
                                             D.Est_total=sd(total_cases_per_million),
                                             CV_total=
                                               sd(total_cases_per_million)/mean(total_cases_per_million)*100,
                                             Min_total=min(total_cases_per_million),
                                             Max_total=max(total_cases_per_million),
                                             Promedio_new=mean(new_cases_per_million),
                                             D.Est_new=sd(new_cases_per_million),
                                             CV_new=
                                               sd(new_cases_per_million)/mean(new_cases_per_million)*100,
                                             Min_new=min(new_cases_per_million),
                                             Max_new=max(new_cases_per_million))


Casos_GBR21 <- GBR21 %>% summarise(Promedio_total=mean(total_cases),
                                     D.Est_total=sd(total_cases),
                                     CV_total=sd(total_cases)/mean(total_cases)*100,
                                     Min_total=min(total_cases),
                                     Max_total=max(total_cases),
                                     Promedio_new=mean(new_cases),
                                     D.Est_new=sd(new_cases),
                                     CV_new=sd(new_cases)/mean(new_cases)*100,
                                     Min_new=min(new_cases),
                                     Max_new=max(new_cases))

Tasa_de_casos_GBR21 <- GBR21 %>% summarise(Promedio_total=mean(total_cases_per_million),
                                             D.Est_total=sd(total_cases_per_million),
                                             CV_total=
                                               sd(total_cases_per_million)/mean(total_cases_per_million)*100,
                                             Min_total=min(total_cases_per_million),
                                             Max_total=max(total_cases_per_million),
                                             Promedio_new=mean(new_cases_per_million),
                                             D.Est_new=sd(new_cases_per_million),
                                             CV_new=
                                               sd(new_cases_per_million)/mean(new_cases_per_million)*100,
                                             Min_new=min(new_cases_per_million),
                                             Max_new=max(new_cases_per_million))

Casos_GBR22 <- GBR22 %>% summarise(Promedio_total=mean(total_cases),
                                     D.Est_total=sd(total_cases),
                                     CV_total=sd(total_cases)/mean(total_cases)*100,
                                     Min_total=min(total_cases),
                                     Max_total=max(total_cases),
                                     Promedio_new=mean(new_cases),
                                     D.Est_new=sd(new_cases),
                                     CV_new=sd(new_cases)/mean(new_cases)*100,
                                     Min_new=min(new_cases),
                                     Max_new=max(new_cases))

Tasa_de_casos_GBR22 <- GBR22 %>% summarise(Promedio_total=mean(total_cases_per_million),
                                             D.Est_total=sd(total_cases_per_million),
                                             CV_total=
                                               sd(total_cases_per_million)/mean(total_cases_per_million)*100,
                                             Min_total=min(total_cases_per_million),
                                             Max_total=max(total_cases_per_million),
                                             Promedio_new=mean(new_cases_per_million),
                                             D.Est_new=sd(new_cases_per_million),
                                             CV_new=
                                               sd(new_cases_per_million)/mean(new_cases_per_million)*100,
                                             Min_new=min(new_cases_per_million),
                                             Max_new=max(new_cases_per_million))

Casos_GBR23 <- GBR23 %>% summarise(Promedio_total=mean(total_cases),
                                     D.Est_total=sd(total_cases),
                                     CV_total=sd(total_cases)/mean(total_cases)*100,
                                     Min_total=min(total_cases),
                                     Max_total=max(total_cases),
                                     Promedio_new=mean(new_cases),
                                     D.Est_new=sd(new_cases),
                                     CV_new=sd(new_cases)/mean(new_cases)*100,
                                     Min_new=min(new_cases),
                                     Max_new=max(new_cases))

Tasa_de_casos_GBR23 <- GBR23 %>% summarise(Promedio_total=mean(total_cases_per_million),
                                             D.Est_total=sd(total_cases_per_million),
                                             CV_total=
                                               sd(total_cases_per_million)/mean(total_cases_per_million)*100,
                                             Min_total=min(total_cases_per_million),
                                             Max_total=max(total_cases_per_million),
                                             Promedio_new=mean(new_cases_per_million),
                                             D.Est_new=sd(new_cases_per_million),
                                             CV_new=
                                               sd(new_cases_per_million)/mean(new_cases_per_million)*100,
                                             Min_new=min(new_cases_per_million),
                                             Max_new=max(new_cases_per_million))

Vacunas_GBR20 <- GBR20 %>% summarise(Promedio_total=mean(total_vaccinations),
                                       D.Est_total=sd(total_vaccinations),
                                       CV_total=sd(total_vaccinations)/mean(total_vaccinations)*100,
                                       Min_total=min(total_vaccinations),
                                       Max_total=max(total_vaccinations),
                                       Promedio_new=mean(new_vaccinations),
                                       D.Est_new=sd(new_vaccinations),
                                       CV_new=sd(new_vaccinations)/mean(new_vaccinations)*100,
                                       Min_new=min(new_vaccinations),
                                       Max_new=max(new_vaccinations))

Tasa_de_vacunas_GBR20 <- GBR20 %>% summarise(Promedio_total=mean(total_vaccinations_per_hundred),
                                               D.Est_total=sd(total_vaccinations_per_hundred),
                                               CV_total=
                                                 sd(total_vaccinations_per_hundred)/
                                                 mean(total_vaccinations_per_hundred)*100,
                                               Min_total=min(total_vaccinations_per_hundred),
                                               Max_total=max(total_vaccinations_per_hundred),
                                               Promedio_new=mean(new_vaccinations_per_hundred),
                                               D.Est_new=sd(new_vaccinations_per_hundred),
                                               CV_new=
                                                 sd(new_vaccinations_per_hundred)/
                                                 mean(new_vaccinations_per_hundred)*100,
                                               Min_new=min(new_vaccinations_per_hundred),
                                               Max_new=max(new_vaccinations_per_hundred))

Vacunas_GBR21 <- GBR21 %>% summarise(Promedio_total=mean(total_vaccinations),
                                       D.Est_total=sd(total_vaccinations),
                                       CV_total=sd(total_vaccinations)/mean(total_vaccinations)*100,
                                       Min_total=min(total_vaccinations),
                                       Max_total=max(total_vaccinations),
                                       Promedio_new=mean(new_vaccinations),
                                       D.Est_new=sd(new_vaccinations),
                                       CV_new=sd(new_vaccinations)/mean(new_vaccinations)*100,
                                       Min_new=min(new_vaccinations),
                                       Max_new=max(new_vaccinations))

Tasa_de_vacunas_GBR21 <- GBR21 %>% summarise(Promedio_total=mean(total_vaccinations_per_hundred),
                                               D.Est_total=sd(total_vaccinations_per_hundred),
                                               CV_total=
                                                 sd(total_vaccinations_per_hundred)/
                                                 mean(total_vaccinations_per_hundred)*100,
                                               Min_total=min(total_vaccinations_per_hundred),
                                               Max_total=max(total_vaccinations_per_hundred),
                                               Promedio_new=mean(new_vaccinations_per_hundred),
                                               D.Est_new=sd(new_vaccinations_per_hundred),
                                               CV_new=
                                                 sd(new_vaccinations_per_hundred)/
                                                 mean(new_vaccinations_per_hundred)*100,
                                               Min_new=min(new_vaccinations_per_hundred),
                                               Max_new=max(new_vaccinations_per_hundred))

Vacunas_GBR22 <- GBR22 %>% summarise(Promedio_total=mean(total_vaccinations),
                                       D.Est_total=sd(total_vaccinations),
                                       CV_total=sd(total_vaccinations)/mean(total_vaccinations)*100,
                                       Min_total=min(total_vaccinations),
                                       Max_total=max(total_vaccinations),
                                       Promedio_new=mean(new_vaccinations),
                                       D.Est_new=sd(new_vaccinations),
                                       CV_new=sd(new_vaccinations)/mean(new_vaccinations)*100,
                                       Min_new=min(new_vaccinations),
                                       Max_new=max(new_vaccinations))

Tasa_de_vacunas_GBR22 <- GBR22 %>% summarise(Promedio_total=mean(total_vaccinations_per_hundred),
                                               D.Est_total=sd(total_vaccinations_per_hundred),
                                               CV_total=
                                                 sd(total_vaccinations_per_hundred)/
                                                 mean(total_vaccinations_per_hundred)*100,
                                               Min_total=min(total_vaccinations_per_hundred),
                                               Max_total=max(total_vaccinations_per_hundred),
                                               Promedio_new=mean(new_vaccinations_per_hundred),
                                               D.Est_new=sd(new_vaccinations_per_hundred),
                                               CV_new=
                                                 sd(new_vaccinations_per_hundred)/
                                                 mean(new_vaccinations_per_hundred)*100,
                                               Min_new=min(new_vaccinations_per_hundred),
                                               Max_new=max(new_vaccinations_per_hundred))

Vacunas_GBR23 <- GBR23 %>% summarise(Promedio_total=mean(total_vaccinations),
                                       D.Est_total=sd(total_vaccinations),
                                       CV_total=sd(total_vaccinations)/mean(total_vaccinations)*100,
                                       Min_total=min(total_vaccinations),
                                       Max_total=max(total_vaccinations),
                                       Promedio_new=mean(new_vaccinations),
                                       D.Est_new=sd(new_vaccinations),
                                       CV_new=sd(new_vaccinations)/mean(new_vaccinations)*100,
                                       Min_new=min(new_vaccinations),
                                       Max_new=max(new_vaccinations))

Tasa_de_vacunas_GBR23 <- GBR23 %>% summarise(Promedio_total=mean(total_vaccinations_per_hundred),
                                               D.Est_total=sd(total_vaccinations_per_hundred),
                                               CV_total=
                                                 sd(total_vaccinations_per_hundred)/
                                                 mean(total_vaccinations_per_hundred)*100,
                                               Min_total=min(total_vaccinations_per_hundred),
                                               Max_total=max(total_vaccinations_per_hundred),
                                               Promedio_new=mean(new_vaccinations_per_hundred),
                                               D.Est_new=sd(new_vaccinations_per_hundred),
                                               CV_new=
                                                 sd(new_vaccinations_per_hundred)/
                                                 mean(new_vaccinations_per_hundred)*100,
                                               Min_new=min(new_vaccinations_per_hundred),
                                               Max_new=max(new_vaccinations_per_hundred))

Decesos_GBR20 <- GBR20 %>% summarise(Promedio_total=mean(total_deaths),
                                       D.Est_total=sd(total_deaths),
                                       CV_total=sd(total_deaths)/mean(total_deaths)*100,
                                       Min_total=min(total_deaths),
                                       Max_total=max(total_deaths),
                                       Promedio_new=mean(new_deaths),
                                       D.Est_new=sd(new_deaths),
                                       CV_new=sd(new_deaths)/mean(new_deaths)*100,
                                       Min_new=min(new_deaths),
                                       Max_new=max(new_deaths))

Tasa_de_decesos_GBR20 <- GBR20 %>% summarise(Promedio_total=mean(total_deaths_per_million),
                                               D.Est_total=sd(total_deaths_per_million),
                                               CV_total=
                                                 sd(total_deaths_per_million)/mean(total_deaths_per_million)*100,
                                               Min_total=min(total_deaths_per_million),
                                               Max_total=max(total_deaths_per_million),
                                               Promedio_new=mean(new_deaths_per_million),
                                               D.Est_new=sd(new_deaths_per_million),
                                               CV_new=
                                                 sd(new_deaths_per_million)/mean(new_deaths_per_million)*100,
                                               Min_new=min(new_deaths_per_million),
                                               Max_new=max(new_deaths_per_million))

Decesos_GBR21 <- GBR21 %>% summarise(Promedio_total=mean(total_deaths),
                                       D.Est_total=sd(total_deaths),
                                       CV_total=sd(total_deaths)/mean(total_deaths)*100,
                                       Min_total=min(total_deaths),
                                       Max_total=max(total_deaths),
                                       Promedio_new=mean(new_deaths),
                                       D.Est_new=sd(new_deaths),
                                       CV_new=sd(new_deaths)/mean(new_deaths)*100,
                                       Min_new=min(new_deaths),
                                       Max_new=max(new_deaths))

Tasa_de_decesos_GBR21 <- GBR21 %>% summarise(Promedio_total=mean(total_deaths_per_million),
                                               D.Est_total=sd(total_deaths_per_million),
                                               CV_total=
                                                 sd(total_deaths_per_million)/mean(total_deaths_per_million)*100,
                                               Min_total=min(total_deaths_per_million),
                                               Max_total=max(total_deaths_per_million),
                                               Promedio_new=mean(new_deaths_per_million),
                                               D.Est_new=sd(new_deaths_per_million),
                                               CV_new=
                                                 sd(new_deaths_per_million)/mean(new_deaths_per_million)*100,
                                               Min_new=min(new_deaths_per_million),
                                               Max_new=max(new_deaths_per_million))

Decesos_GBR22 <- GBR22 %>% summarise(Promedio_total=mean(total_deaths),
                                       D.Est_total=sd(total_deaths),
                                       CV_total=sd(total_deaths)/mean(total_deaths)*100,
                                       Min_total=min(total_deaths),
                                       Max_total=max(total_deaths),
                                       Promedio_new=mean(new_deaths),
                                       D.Est_new=sd(new_deaths),
                                       CV_new=sd(new_deaths)/mean(new_deaths)*100,
                                       Min_new=min(new_deaths),
                                       Max_new=max(new_deaths))

Tasa_de_decesos_GBR22 <- GBR22 %>% summarise(Promedio_total=mean(total_deaths_per_million),
                                               D.Est_total=sd(total_deaths_per_million),
                                               CV_total=
                                                 sd(total_deaths_per_million)/mean(total_deaths_per_million)*100,
                                               Min_total=min(total_deaths_per_million),
                                               Max_total=max(total_deaths_per_million),
                                               Promedio_new=mean(new_deaths_per_million),
                                               D.Est_new=sd(new_deaths_per_million),
                                               CV_new=
                                                 sd(new_deaths_per_million)/mean(new_deaths_per_million)*100,
                                               Min_new=min(new_deaths_per_million),
                                               Max_new=max(new_deaths_per_million))

Decesos_GBR23 <- GBR23 %>% summarise(Promedio_total=mean(total_deaths),
                                       D.Est_total=sd(total_deaths),
                                       CV_total=sd(total_deaths)/mean(total_deaths)*100,
                                       Min_total=min(total_deaths),
                                       Max_total=max(total_deaths),
                                       Promedio_new=mean(new_deaths),
                                       D.Est_new=sd(new_deaths),
                                       CV_new=sd(new_deaths)/mean(new_deaths)*100,
                                       Min_new=min(new_deaths),
                                       Max_new=max(new_deaths))

Tasa_de_decesos_GBR23 <- GBR23 %>% summarise(Promedio_total=mean(total_deaths_per_million),
                                               D.Est_total=sd(total_deaths_per_million),
                                               CV_total=
                                                 sd(total_deaths_per_million)/mean(total_deaths_per_million)*100,
                                               Min_total=min(total_deaths_per_million),
                                               Max_total=max(total_deaths_per_million),
                                               Promedio_new=mean(new_deaths_per_million),
                                               D.Est_new=sd(new_deaths_per_million),
                                               CV_new=
                                                 sd(new_deaths_per_million)/mean(new_deaths_per_million)*100,
                                               Min_new=min(new_deaths_per_million),
                                               Max_new=max(new_deaths_per_million))
Casos_IND20 <- IND20 %>% summarise(Promedio_total=mean(total_cases),
                                   D.Est_total=sd(total_cases),
                                   CV_total=sd(total_cases)/mean(total_cases)*100,
                                   Min_total=min(total_cases),
                                   Max_total=max(total_cases),
                                   Promedio_new=mean(new_cases),
                                   D.Est_new=sd(new_cases),
                                   CV_new=sd(new_cases)/mean(new_cases)*100,
                                   Min_new=min(new_cases),
                                   Max_new=max(new_cases))

Tasa_de_casos_IND20 <- IND20 %>% summarise(Promedio_total=mean(total_cases_per_million),
                                           D.Est_total=sd(total_cases_per_million),
                                           CV_total=
                                             sd(total_cases_per_million)/mean(total_cases_per_million)*100,
                                           Min_total=min(total_cases_per_million),
                                           Max_total=max(total_cases_per_million),
                                           Promedio_new=mean(new_cases_per_million),
                                           D.Est_new=sd(new_cases_per_million),
                                           CV_new=
                                             sd(new_cases_per_million)/mean(new_cases_per_million)*100,
                                           Min_new=min(new_cases_per_million),
                                           Max_new=max(new_cases_per_million))


Casos_IND21 <- IND21 %>% summarise(Promedio_total=mean(total_cases),
                                   D.Est_total=sd(total_cases),
                                   CV_total=sd(total_cases)/mean(total_cases)*100,
                                   Min_total=min(total_cases),
                                   Max_total=max(total_cases),
                                   Promedio_new=mean(new_cases),
                                   D.Est_new=sd(new_cases),
                                   CV_new=sd(new_cases)/mean(new_cases)*100,
                                   Min_new=min(new_cases),
                                   Max_new=max(new_cases))

Tasa_de_casos_IND21 <- IND21 %>% summarise(Promedio_total=mean(total_cases_per_million),
                                           D.Est_total=sd(total_cases_per_million),
                                           CV_total=
                                             sd(total_cases_per_million)/mean(total_cases_per_million)*100,
                                           Min_total=min(total_cases_per_million),
                                           Max_total=max(total_cases_per_million),
                                           Promedio_new=mean(new_cases_per_million),
                                           D.Est_new=sd(new_cases_per_million),
                                           CV_new=
                                             sd(new_cases_per_million)/mean(new_cases_per_million)*100,
                                           Min_new=min(new_cases_per_million),
                                           Max_new=max(new_cases_per_million))

Casos_IND22 <- IND22 %>% summarise(Promedio_total=mean(total_cases),
                                   D.Est_total=sd(total_cases),
                                   CV_total=sd(total_cases)/mean(total_cases)*100,
                                   Min_total=min(total_cases),
                                   Max_total=max(total_cases),
                                   Promedio_new=mean(new_cases),
                                   D.Est_new=sd(new_cases),
                                   CV_new=sd(new_cases)/mean(new_cases)*100,
                                   Min_new=min(new_cases),
                                   Max_new=max(new_cases))

Tasa_de_casos_IND22 <- IND22 %>% summarise(Promedio_total=mean(total_cases_per_million),
                                           D.Est_total=sd(total_cases_per_million),
                                           CV_total=
                                             sd(total_cases_per_million)/mean(total_cases_per_million)*100,
                                           Min_total=min(total_cases_per_million),
                                           Max_total=max(total_cases_per_million),
                                           Promedio_new=mean(new_cases_per_million),
                                           D.Est_new=sd(new_cases_per_million),
                                           CV_new=
                                             sd(new_cases_per_million)/mean(new_cases_per_million)*100,
                                           Min_new=min(new_cases_per_million),
                                           Max_new=max(new_cases_per_million))

Casos_IND23 <- IND23 %>% summarise(Promedio_total=mean(total_cases),
                                   D.Est_total=sd(total_cases),
                                   CV_total=sd(total_cases)/mean(total_cases)*100,
                                   Min_total=min(total_cases),
                                   Max_total=max(total_cases),
                                   Promedio_new=mean(new_cases),
                                   D.Est_new=sd(new_cases),
                                   CV_new=sd(new_cases)/mean(new_cases)*100,
                                   Min_new=min(new_cases),
                                   Max_new=max(new_cases))

Tasa_de_casos_IND23 <- IND23 %>% summarise(Promedio_total=mean(total_cases_per_million),
                                           D.Est_total=sd(total_cases_per_million),
                                           CV_total=
                                             sd(total_cases_per_million)/mean(total_cases_per_million)*100,
                                           Min_total=min(total_cases_per_million),
                                           Max_total=max(total_cases_per_million),
                                           Promedio_new=mean(new_cases_per_million),
                                           D.Est_new=sd(new_cases_per_million),
                                           CV_new=
                                             sd(new_cases_per_million)/mean(new_cases_per_million)*100,
                                           Min_new=min(new_cases_per_million),
                                           Max_new=max(new_cases_per_million))

Vacunas_IND20 <- IND20 %>% summarise(Promedio_total=mean(total_vaccinations),
                                     D.Est_total=sd(total_vaccinations),
                                     CV_total=sd(total_vaccinations)/mean(total_vaccinations)*100,
                                     Min_total=min(total_vaccinations),
                                     Max_total=max(total_vaccinations),
                                     Promedio_new=mean(new_vaccinations),
                                     D.Est_new=sd(new_vaccinations),
                                     CV_new=sd(new_vaccinations)/mean(new_vaccinations)*100,
                                     Min_new=min(new_vaccinations),
                                     Max_new=max(new_vaccinations))

Tasa_de_vacunas_IND20 <- IND20 %>% summarise(Promedio_total=mean(total_vaccinations_per_hundred),
                                             D.Est_total=sd(total_vaccinations_per_hundred),
                                             CV_total=
                                               sd(total_vaccinations_per_hundred)/
                                               mean(total_vaccinations_per_hundred)*100,
                                             Min_total=min(total_vaccinations_per_hundred),
                                             Max_total=max(total_vaccinations_per_hundred),
                                             Promedio_new=mean(new_vaccinations_per_hundred),
                                             D.Est_new=sd(new_vaccinations_per_hundred),
                                             CV_new=
                                               sd(new_vaccinations_per_hundred)/
                                               mean(new_vaccinations_per_hundred)*100,
                                             Min_new=min(new_vaccinations_per_hundred),
                                             Max_new=max(new_vaccinations_per_hundred))

Vacunas_IND21 <- IND21 %>% summarise(Promedio_total=mean(total_vaccinations),
                                     D.Est_total=sd(total_vaccinations),
                                     CV_total=sd(total_vaccinations)/mean(total_vaccinations)*100,
                                     Min_total=min(total_vaccinations),
                                     Max_total=max(total_vaccinations),
                                     Promedio_new=mean(new_vaccinations),
                                     D.Est_new=sd(new_vaccinations),
                                     CV_new=sd(new_vaccinations)/mean(new_vaccinations)*100,
                                     Min_new=min(new_vaccinations),
                                     Max_new=max(new_vaccinations))

Tasa_de_vacunas_IND21 <- IND21 %>% summarise(Promedio_total=mean(total_vaccinations_per_hundred),
                                             D.Est_total=sd(total_vaccinations_per_hundred),
                                             CV_total=
                                               sd(total_vaccinations_per_hundred)/
                                               mean(total_vaccinations_per_hundred)*100,
                                             Min_total=min(total_vaccinations_per_hundred),
                                             Max_total=max(total_vaccinations_per_hundred),
                                             Promedio_new=mean(new_vaccinations_per_hundred),
                                             D.Est_new=sd(new_vaccinations_per_hundred),
                                             CV_new=
                                               sd(new_vaccinations_per_hundred)/
                                               mean(new_vaccinations_per_hundred)*100,
                                             Min_new=min(new_vaccinations_per_hundred),
                                             Max_new=max(new_vaccinations_per_hundred))

Vacunas_IND22 <- IND22 %>% summarise(Promedio_total=mean(total_vaccinations),
                                     D.Est_total=sd(total_vaccinations),
                                     CV_total=sd(total_vaccinations)/mean(total_vaccinations)*100,
                                     Min_total=min(total_vaccinations),
                                     Max_total=max(total_vaccinations),
                                     Promedio_new=mean(new_vaccinations),
                                     D.Est_new=sd(new_vaccinations),
                                     CV_new=sd(new_vaccinations)/mean(new_vaccinations)*100,
                                     Min_new=min(new_vaccinations),
                                     Max_new=max(new_vaccinations))

Tasa_de_vacunas_IND22 <- IND22 %>% summarise(Promedio_total=mean(total_vaccinations_per_hundred),
                                             D.Est_total=sd(total_vaccinations_per_hundred),
                                             CV_total=
                                               sd(total_vaccinations_per_hundred)/
                                               mean(total_vaccinations_per_hundred)*100,
                                             Min_total=min(total_vaccinations_per_hundred),
                                             Max_total=max(total_vaccinations_per_hundred),
                                             Promedio_new=mean(new_vaccinations_per_hundred),
                                             D.Est_new=sd(new_vaccinations_per_hundred),
                                             CV_new=
                                               sd(new_vaccinations_per_hundred)/
                                               mean(new_vaccinations_per_hundred)*100,
                                             Min_new=min(new_vaccinations_per_hundred),
                                             Max_new=max(new_vaccinations_per_hundred))

Vacunas_IND23 <- IND23 %>% summarise(Promedio_total=mean(total_vaccinations),
                                     D.Est_total=sd(total_vaccinations),
                                     CV_total=sd(total_vaccinations)/mean(total_vaccinations)*100,
                                     Min_total=min(total_vaccinations),
                                     Max_total=max(total_vaccinations),
                                     Promedio_new=mean(new_vaccinations),
                                     D.Est_new=sd(new_vaccinations),
                                     CV_new=sd(new_vaccinations)/mean(new_vaccinations)*100,
                                     Min_new=min(new_vaccinations),
                                     Max_new=max(new_vaccinations))

Tasa_de_vacunas_IND23 <- IND23 %>% summarise(Promedio_total=mean(total_vaccinations_per_hundred),
                                             D.Est_total=sd(total_vaccinations_per_hundred),
                                             CV_total=
                                               sd(total_vaccinations_per_hundred)/
                                               mean(total_vaccinations_per_hundred)*100,
                                             Min_total=min(total_vaccinations_per_hundred),
                                             Max_total=max(total_vaccinations_per_hundred),
                                             Promedio_new=mean(new_vaccinations_per_hundred),
                                             D.Est_new=sd(new_vaccinations_per_hundred),
                                             CV_new=
                                               sd(new_vaccinations_per_hundred)/
                                               mean(new_vaccinations_per_hundred)*100,
                                             Min_new=min(new_vaccinations_per_hundred),
                                             Max_new=max(new_vaccinations_per_hundred))

Decesos_IND20 <- IND20 %>% summarise(Promedio_total=mean(total_deaths),
                                     D.Est_total=sd(total_deaths),
                                     CV_total=sd(total_deaths)/mean(total_deaths)*100,
                                     Min_total=min(total_deaths),
                                     Max_total=max(total_deaths),
                                     Promedio_new=mean(new_deaths),
                                     D.Est_new=sd(new_deaths),
                                     CV_new=sd(new_deaths)/mean(new_deaths)*100,
                                     Min_new=min(new_deaths),
                                     Max_new=max(new_deaths))

Tasa_de_decesos_IND20 <- IND20 %>% summarise(Promedio_total=mean(total_deaths_per_million),
                                             D.Est_total=sd(total_deaths_per_million),
                                             CV_total=
                                               sd(total_deaths_per_million)/mean(total_deaths_per_million)*100,
                                             Min_total=min(total_deaths_per_million),
                                             Max_total=max(total_deaths_per_million),
                                             Promedio_new=mean(new_deaths_per_million),
                                             D.Est_new=sd(new_deaths_per_million),
                                             CV_new=
                                               sd(new_deaths_per_million)/mean(new_deaths_per_million)*100,
                                             Min_new=min(new_deaths_per_million),
                                             Max_new=max(new_deaths_per_million))

Decesos_IND21 <- IND21 %>% summarise(Promedio_total=mean(total_deaths),
                                     D.Est_total=sd(total_deaths),
                                     CV_total=sd(total_deaths)/mean(total_deaths)*100,
                                     Min_total=min(total_deaths),
                                     Max_total=max(total_deaths),
                                     Promedio_new=mean(new_deaths),
                                     D.Est_new=sd(new_deaths),
                                     CV_new=sd(new_deaths)/mean(new_deaths)*100,
                                     Min_new=min(new_deaths),
                                     Max_new=max(new_deaths))

Tasa_de_decesos_IND21 <- IND21 %>% summarise(Promedio_total=mean(total_deaths_per_million),
                                             D.Est_total=sd(total_deaths_per_million),
                                             CV_total=
                                               sd(total_deaths_per_million)/mean(total_deaths_per_million)*100,
                                             Min_total=min(total_deaths_per_million),
                                             Max_total=max(total_deaths_per_million),
                                             Promedio_new=mean(new_deaths_per_million),
                                             D.Est_new=sd(new_deaths_per_million),
                                             CV_new=
                                               sd(new_deaths_per_million)/mean(new_deaths_per_million)*100,
                                             Min_new=min(new_deaths_per_million),
                                             Max_new=max(new_deaths_per_million))

Decesos_IND22 <- IND22 %>% summarise(Promedio_total=mean(total_deaths),
                                     D.Est_total=sd(total_deaths),
                                     CV_total=sd(total_deaths)/mean(total_deaths)*100,
                                     Min_total=min(total_deaths),
                                     Max_total=max(total_deaths),
                                     Promedio_new=mean(new_deaths),
                                     D.Est_new=sd(new_deaths),
                                     CV_new=sd(new_deaths)/mean(new_deaths)*100,
                                     Min_new=min(new_deaths),
                                     Max_new=max(new_deaths))

Tasa_de_decesos_IND22 <- IND22 %>% summarise(Promedio_total=mean(total_deaths_per_million),
                                             D.Est_total=sd(total_deaths_per_million),
                                             CV_total=
                                               sd(total_deaths_per_million)/mean(total_deaths_per_million)*100,
                                             Min_total=min(total_deaths_per_million),
                                             Max_total=max(total_deaths_per_million),
                                             Promedio_new=mean(new_deaths_per_million),
                                             D.Est_new=sd(new_deaths_per_million),
                                             CV_new=
                                               sd(new_deaths_per_million)/mean(new_deaths_per_million)*100,
                                             Min_new=min(new_deaths_per_million),
                                             Max_new=max(new_deaths_per_million))

Decesos_IND23 <- IND23 %>% summarise(Promedio_total=mean(total_deaths),
                                     D.Est_total=sd(total_deaths),
                                     CV_total=sd(total_deaths)/mean(total_deaths)*100,
                                     Min_total=min(total_deaths),
                                     Max_total=max(total_deaths),
                                     Promedio_new=mean(new_deaths),
                                     D.Est_new=sd(new_deaths),
                                     CV_new=sd(new_deaths)/mean(new_deaths)*100,
                                     Min_new=min(new_deaths),
                                     Max_new=max(new_deaths))

Tasa_de_decesos_IND23 <- IND23 %>% summarise(Promedio_total=mean(total_deaths_per_million),
                                             D.Est_total=sd(total_deaths_per_million),
                                             CV_total=
                                               sd(total_deaths_per_million)/mean(total_deaths_per_million)*100,
                                             Min_total=min(total_deaths_per_million),
                                             Max_total=max(total_deaths_per_million),
                                             Promedio_new=mean(new_deaths_per_million),
                                             D.Est_new=sd(new_deaths_per_million),
                                             CV_new=
                                               sd(new_deaths_per_million)/mean(new_deaths_per_million)*100,
                                             Min_new=min(new_deaths_per_million),
                                             Max_new=max(new_deaths_per_million))

```


Column {data-width=650}
-----------------------------------------------------------------------

### Gráficos De barras del año 2021

```{r}
TablaDEU21 <- rbind(Casos = Casos_DfDEU21, Decesos = Decesos_DfDEU21,
                    Vacunados = Vacunas_DfDEU21)
TablaTUR21 <- rbind(Casos = Casos_DfTUR21, Decesos = Decesos_DfTUR21,
                    Vacunados = Vacunas_DfTUR21)
TablaESP21 <- rbind(Casos = Casos_ESP21, Decesos = Decesos_ESP21,
                    Vacunados = Vacunas_ESP21)
TablaGBR21 <- rbind(Casos = Casos_GBR21, Decesos = Decesos_GBR21,
                    Vacunados = Vacunas_GBR21)
TablaIND21 <- rbind(Casos = Casos_IND21, Decesos = Decesos_IND21,
                    Vacunados = Vacunas_IND21)
TablaUS21 <- rbind(Casos = Casos_DfUS21, Decesos = Decesos_DfUS21,
                   Vacunados = Vacunas_DfUS21)
```

```{r}
Casos2021 <- rbind(DEU = Tasa_de_casos_DfDEU21, TUR = Tasa_de_casos_DfTUR21,
                   US = Tasa_de_casos_DfUS21, ESP = Tasa_de_casos_ESP21,
                   GBR = Tasa_de_casos_GBR21, IND = Tasa_de_casos_IND21)

Casos2021 <- data.frame(
  Pais = c("DEU", "US", "TUR", "ESP", "IND", "GBR"),
  Total_cases = c(45278.01, 105943.18,  64432.63, 85876.05, 17767.47,  90467.86),  
  New_cases = c(178.45912, 275.00694, 232.66760, 262.15282, 47.50364, 438.96222))


ggplot(data = Casos2021, aes(x = Pais)) +
  geom_bar(aes(y = Total_cases, fill = "Total_cases"), stat = "identity", position = "dodge") +
  geom_bar(aes(y = New_cases, fill = "New_cases"), stat = "identity", position = "dodge") + 
  labs(title = "Tasas poblacionales del año 2021",
       x = "País",
       y = "Promedios de tasas") +
  theme(legend.title = element_blank()) +
  theme(panel.background = element_rect(fill = "#E8F5E9")) +
  scale_fill_manual(values = c("#296656", "#7EC488")) + 
  theme(panel.border = element_rect(fill = "transparent", 
                                    color = "#212121",           
                                    size = 1))


```

Column {data-width=350}
-----------------------------------------------------------------------

### Gráficos de barras de los decesos

```{r}
Decesos2021 <- rbind(DEU = Tasa_de_decesos_DfDEU21, TUR = Tasa_de_decesos_DfTUR21,
                     US = Tasa_de_decesos_DfUS21, ESP = Tasa_de_decesos_ESP21,
                     GBR = Tasa_de_decesos_GBR21, IND = Tasa_de_decesos_IND21)

Decesos2021 <- data.frame(
  Pais = c("DEU", "US", "TUR", "ESP", "IND", "GBR"),
  Total_de_decesos = c(1084.6563, 1813.6557,  580.4605, 1712.3847, 234.0338, 2283.3626),  
  New_decesos = c(2.2357753, 3.7825288, 1.9731342, 2.1446575, 0.6424849, 3.3885233))

ggplot(data = Decesos2021, aes(x = Pais)) +
  geom_bar(aes(y = Total_de_decesos, fill = "Total_de_decesos"), stat = "identity", position = "dodge") +
  geom_bar(aes(y = New_decesos, fill = "New_decesos"), stat = "identity", position = "dodge") + 
  labs(title = "Tasas poblacionales del año 2021",
       x = "País",
       y = "Promedios de tasas") +
  theme(legend.title = element_blank()) +
  theme(panel.background = element_rect(fill = "#E8F5E9")) +
  scale_fill_manual(values = c("#296656", "#7EC488")) + 
  theme(panel.border = element_rect(fill = "transparent", 
                                    color = "#212121",           
                                    size = 1))

```

### Graficos de barra de los vacunados

```{r}
Vacunados2021 <- rbind(DEU = Tasa_de_vacunas_DfDEU21, TUR = Tasa_de_vacunas_DfTUR21,
                       US = Tasa_de_vacunas_DfUS21, ESP = Tasa_de_vacunas_ESP21,
                       GBR = Tasa_de_vacunas_GBR21, IND = Tasa_de_vacunas_IND21)
Vacunados2021 <- data.frame(
  Pais = c("DEU", "US", "TUR", "ESP", "IND", "GBR"),
  Total_de_vacunas = c(81.47647, 89.19510,  68.98586, 85.37510, 34.31134, 101.21655),  
  New_vacunas = c(0.5052891, 0.4179616, 0.4192288, 0.4885096, 0.2800097, 0.5410256))

ggplot(data = Vacunados2021, aes(x = Pais)) +
  geom_bar(aes(y = Total_de_vacunas, fill = "Total_de_vacunas"), stat = "identity", position = "dodge") +
  geom_bar(aes(y = New_vacunas, fill = "New_vacunas"), stat = "identity", position = "dodge") + 
  labs(title = "Tasas poblacionales del año 2021",
       x = "País",
       y = "Promedios de tasas") +
  theme(legend.title = element_blank()) +
  theme(panel.background = element_rect(fill = "#E8F5E9")) +
  scale_fill_manual(values = c("#296656", "#7EC488")) + 
  theme(panel.border = element_rect(fill = "transparent", 
                                    color = "#212121",           
                                    size = 1))


```

